【裁判字號】    97,上訴,3656
【裁判日期】    980604
【裁判案由】    違反槍砲彈藥刀械管制條例等
【裁判全文】
臺灣高等法院刑事判決                97年度上訴字第3656號
上  訴  人
即  被  告  甲○○
            辛○○
上      一
選任辯護人  李尚澤律師
上  訴  人
即  被  告  戊○○
            己○○
上      一
選任辯護人  吳聖欽律師
上列上訴人因違反槍砲彈藥刀械管制條例等案件，不服臺灣新竹
地方法院94年度訴字第409號，中華民國97年4月30日第一審判決
（起訴案號：臺灣新竹地方法院檢察署93年度偵字第312、330、
331、332、333、334、335、337、378、2770、2769 號），提起
上訴，本院判決如下：
    主  文
原判決關於辛○○部分撤銷。
辛○○共同參與犯罪組織，累犯，處有期徒刑壹年貳月；減為有
期徒刑柒月。並應於刑之執行完畢或赦免後，令入勞動場所強制
工作年。
其他上訴駁回。
    事  實
一、甲○○、己○○、戊○○、辛○○參與犯罪組織部分：
  (一)緣吳桐潭於民國75年間，在臺灣臺北看守所執行時，與李博
    熙、謝通運、林敏德、陳賢明、蕭哲宏等人結盟，首謀成立
    以臺灣全島為範圍而具有破壞社會秩序及危害他人生命、身
    體、自由、財產為宗旨之犯罪組織「天道盟」，嗣由彼此在
    各地成立天道盟分會，吳桐潭即於75年10月31日，在臺北看
    守所發起籌組「天道盟太陽會」，為「天道盟」分支組織並
    自任會長，該會受吳桐潭命令指揮，成為具有內部管理結構
    之團體，為強化組織暴力、脅迫性質聲勢，如認組織成員受
    他人欺負或對他人不滿，即由其他組織成員糾眾開槍示警、
    恐嚇；且以非法方式籌措組織經濟來源，其中多數為恃強凌
    弱為人催討債務，從中收取佣金；催討債務對象若有不從，
    即開槍射擊毆打，逼其就範，所得佣金由其全權支配。彼等
    之行為嚴重破壞社會秩序，危害他人生命、身體、自由、財
    產係以集團從事犯罪活動，具有常習性及暴力性、脅迫性之
    組織。
  (二)周超雲（綽號周哥）原於臺北縣樹林市○○路278號2樓經營
    「茶室卡拉OK店」，平日幫忙吳桐潭處理事情。余炎錦明知
    「天道盟太陽會」為具有集團性、常習性及暴力性或脅迫性
    而以破壞社會秩序，危害人生命、身體、自由、財產為宗旨
    之全國性著名犯罪組織，竟為能在新竹縣地區從事以集團性
    之組織為後盾，並以具暴力性、脅迫性之方法向商家索討保
    護費用，或為人談判索討債務賺取利益，並能與地方上其他
    幫派諸如四海幫或竹聯幫或其他不良分子，在武力上可以相
    抗衡，而於91年初某日前往臺北縣樹林市某處與舊識周超雲
    洽商研議成立「天道盟太陽會」分支組織，周超雲遂自91年
    3 月間起，發起「天道盟太陽會湖口組」（下稱「太陽會湖
    口組」）之犯罪組織，自任「天道盟太陽會桃竹苗分會副會
    長」，先吸收廖鏡泉（綽號小胖，業據原審法院於98年1 月
    23 日以97年度訴緝第35號判決判處有期徒刑1年4月，併科
    罰金新臺幣10萬元，減為有期徒刑8月，併科罰金新臺幣《
    下同》5萬元；罰金如易服勞役，以新臺幣1千元折算1日）
    擔任其貼身之小弟，另任命其余炎錦（綽號錦哥，業據原審
    法院於98年1月9日以97年度訴緝字第19號判決判處有期徒刑
    3年6月，並應於刑之執行完畢或赦免後，令入勞動場所強制
    工作3 年）為「太陽會湖口組」組長，負責以余炎錦所開設
    位於新竹縣湖口鄉○○路「補給站檳榔攤」為據點，陸續吸
    收丁○○（綽號阿棠；改造槍彈、持有子彈、變造特種文書
    部分，業經原審法院於97年4月30日以94年度訴字第409號判
    決處應執行有期徒刑5年1月，併科罰金新臺幣30萬元；罰金
    如易服勞役，以新臺幣3千元折算1日）、乙○○（綽號小李
    、小呂或瑞哥，其持有改造槍彈部分業經原審法院於92年10
    月6日以92 年度竹簡字第636號判決判處有期徒刑1年，併科
    罰金新臺幣3萬元，同時宣告緩刑3年確定）、甲○○（綽號
    浩杯或咖啡）、劉民山（綽號阿山，業據原審法院於97年11
    月28日以97年度訴緝字第24號判決判處有期徒刑1年4月，併
    科罰金新臺幣10萬元；減為有期徒刑8月，併科罰金新臺幣5
    萬元）、李文斌（綽號小斌，其持有改造槍彈部分業經原審
    法院97年4月30日以94年度訴字第409號判決處有期徒刑1年5
    月，併科罰金10萬元，減為有期徒刑8月又15日，併科罰金5
    萬元；罰金如易服勞役，以新臺幣3千元折算1日）、戊○○
    （綽號大阿興）、己○○（阿男）、辛○○（綽號阿Ｖ），
    《起訴書漏載辛○○，業據蒞庭檢察官於原審96年8 月13日
    準備程序進行時補正》及其他不詳姓名之人總計約有 2、30
    名人員加入該組織。該組織成員平時則以前揭「補給站檳榔
    攤」或余炎錦位於新竹縣湖口鄉長威新城55號住處或周超雲
    所經營位於新竹縣湖口鄉○○村○○路之「天琴酒店」為聚
    集地點，作為組織成員平時討論對外處理事務與集合聚會之
    場所。
  (三)周超雲另任命乙○○為副組長，承余炎錦之命，與余炎錦 2
    人負責處理成員加入之篩選、平時之聯絡並率領組織成員，
    對外以「太陽會湖口組」組織名號及人多勢眾之具暴力性或
    脅迫性行為，從事為人談判、索債等事務；又因周超雲、余
    炎錦均知悉丁○○可提供具有殺傷力之改造槍枝及子彈，遂
    另基於共同持有改造槍枝及子彈之犯意聯絡與行為分擔，任
    命丁○○為該組織之「火力組」或「行動組」成員，直接聽
    命於周超雲或余炎錦指揮，由丁○○帶領劉民山、李文斌、
    己○○及戊○○等人，於「太陽會湖口組」對外處理討債、
    談判事務，遇有糾紛或爭執時，由丁○○提供改造槍枝與子
    彈予亦有犯意聯絡之組織成員或丁○○自己攜帶，作為武力
    後盾，而為下列等暴力性、脅迫性犯罪行為：
  １辛○○向「明德街夜市」攤販強索清潔費恐嚇取財部分：
    91年5至7月間夏天，由余炎錦、辛○○率姓名、年籍不詳之
    成年眾人《起訴書贅載丁○○，業據蒞庭檢察官於原審96年
    8月13 日準備程序進行時更正》，共同基於為自己不法所有
    之概括犯意，以暴力犯罪組織之名聲及人多勢眾之恐嚇方法
    ，在每星期一開市之新竹縣湖口鄉○○街夜市內，向該夜市
    負責人表示係「新竹太陽會」、「太陽會堂口」成員欲索取
    款項，該夜市負責人心生畏懼應允每星期交付5 千元，惟因
    金額太少未獲同意。余炎錦、辛○○遂於次一星期一自行率
    眾向每一攤販（每次聚集之攤販數量不一）收取逾正常清潔
    費新台幣（下同）50元之款項，除將小攤50 元、大攤100元
    公定之清潔費用交付予夜市負責人外，餘款則據為己有，此
    等率眾自行收款之情形共計2 次，旋因風聞警方調查，始未
    繼續收款。
  ２向六合彩組頭強索彩金部分：
    周超雲在其所開設位於新竹縣湖口鄉○○路之「天琴酒店」
    內，主導六合彩簽賭師父綽號「阿芬」（或稱「青芬」）等
    2至3名之男子，由簽賭師父向六合彩組頭簽賭，事後向組頭
    聲稱簽中彩金，如組頭稍有質疑或不給付彩金，則指派余炎
    錦指揮組織成員乙○○、甲○○、丁○○、劉民山、李文斌
    、戊○○、廖鏡泉《起訴書贅載辛○○》及其他姓名、年籍
    不詳之組織成員，以具暴力性或脅迫性之集團性組織勢力與
    武力為後盾，出面向六合彩組頭進行談判、索討彩金事宜，
    並從中收取佣金報酬。
    嗣於92年5 月27日，由宋子銘偕同簽賭師父「阿芬」夫婦
      ，前往新竹縣新豐鄉○○村○○街50號住處找劉昌城為其
      介紹六合彩組頭，劉昌誠遂與其母庚○○帶「阿芬」夫婦
      2人前往新竹縣新豐鄉○○村○○街16號即組頭丙○○（
      賭博罪部分，業經原審於92年10月6日以9 2年度竹簡字第
      636號判決處有期徒刑3 月，併宣告緩刑2年確定）住處簽
      賭。當日晚上開獎後，「阿芬」及另1 名不詳姓名之人隨
      即至丙○○住處，以兇惡之態度表示其簽中彩金240 萬元
      而向丙○○索討，丙○○心生畏懼且一時無法籌出該金額
      ，遂央請地方人士黃華熹率眾於92年5 月28日傍晚至其住
      處談判，當晚黃華熹偕同友人李志維、李長智到場後，丙
      ○○聯絡劉昌城到其住處，迨劉昌城到達後，黃華熹質疑
      有詐賭情事，要求劉昌城聯絡簽賭者到場，劉昌城遂通知
      宋子銘上揭情事，宋子銘得知後，隨即轉知「阿芬」通知
      周超雲處理。
    當日晚上周超雲指派余炎錦先率甲○○、戊○○前往丙○
      ○住處，戊○○出發前另通知友人李正文（綽號阿文）、
      子○○（綽號小強）到場，乙○○（持有改造槍彈部分業
      經原審另案於92年10月6日以92年度竹簡字第636號判決判
      處有期徒刑1年，併科罰金新臺幣3 萬元，同時宣告緩刑3
      年確定；嗣經原審就其本案被訴部分為免訴判決確定）則
      自行攜帶槍彈騎乘機車前往同址欲與黃華熹等人談判。劉
      民山、廖鏡泉另以電話通知丁○○於當日晚上19時25分許
      至「天琴酒店」集合，其後由丁○○攜槍枝數支、子彈數
      顆率劉民山、李文斌駕車前往丙○○住處支援，於當晚20
      時10分許到達丙○○住處附近時，劉民山持丁○○之行動
      電話通知乙○○在該空地會合後，由丁○○交付改造手槍
      1 把及子彈數顆予乙○○，乙○○約於當晚20時10分至18
      分許之間，進入丙○○住處與余炎錦、戊○○、甲○○會
      合，適黃華熹之子黃君永亦偕同友人羅濟正、吳松晏到場
      ，因余炎錦與黃華熹就丙○○應支付之彩金數額一事洽談
      不睦，被告乙○○與黃君永見狀一言不合發生爭吵及肢體
      衝突，雙方隨即各持鋁棒、西瓜刀互毆、互砍至屋外（傷
      害部分均未據告訴），乙○○見狀隨即持具殺傷力之仿BE
      RETTA廠半自動手槍製造之改造手槍（槍枝管制編號00000
      00000）擊發子彈，混亂中因而傷及在場之劉昌城之母庚
      ○○（檢察官於92年8 月21日以92年度偵字第3538號過失
      傷害未據告訴對乙○○、羅濟正、吳松晏為不起訴處分）
      ，雙方人馬於當日晚上20時19分許一哄而散。而在該次鬥
      毆中，余炎錦、乙○○及戊○○均被黃華熹及其所偕同之
      人砍傷而因分赴醫院就醫。乙○○同時並以行動電話向周
      超雲報告，甲○○則前往與周超雲會合向周超雲報告上揭
      情形，周超雲當場持甲○○之行動電話指示丁○○召集組
      織成員劉民山等人準備槍、彈等武器，待查出黃華熹該幫
      人所在後欲加以報復。惟因當日未能查出而作罷。
    由於「太陽會湖口組」成員於該次索討彩金行動中遭遇地
      方上其他勢力強烈抵抗，該次索討彩金之事後談判，遂改
      由周超雲親自出面及指揮余炎錦繼續處理，包括索討之金
      額決定及安排余炎錦、乙○○2人出面承擔，並於92年7月
      8 日下午到新竹縣警察局竹北分局接受警方訊問時，如何
      交待案情套招改成是余炎錦簽賭中彩，戊○○、甲○○陪
      同至丙○○住處，乙○○恰巧攜帶馮遠洋寄放之槍枝前去
      向余炎錦借錢，開槍係事發突然等情節。該次暴力討債總
      計自丙○○處索討得款240萬元，余炎錦從中取得30 萬元
      、戊○○分得35萬元、乙○○獲分90萬元、周超雲朋分50
      萬元、丁○○分得15萬元、甲○○分得5 萬元，另支付修
      車費用2至3萬元後，餘款則交付「阿芬」。
  ３在「全民開撞撞球場」與地方不良分子鬥毆部分：
    於92年6 月21日20時49分許至同日21時20分許間，因組織成
    員廖鏡泉之堂弟廖鏡忠，及己○○之友人均與地方上其他不
    良分子在「全民開撞撞球場」發生鬥毆，己○○、廖鏡泉各
    以電話通知劉民山，劉民山旋即以電話通知丁○○準備槍枝
    棍棒等武器，丁○○再以電話轉知余炎錦，請余炎錦召集組
    織成員至新竹縣中山路2 段湖口火車站附近之「全民開撞撞
    球場」尋仇報復，惟嗣因警方到場而未發生火拼。
  (四)案經檢警對前揭成員長期監控蒐證後，於93年1月5日對甲○
    ○、辛○○等人實施拘提，而查悉上情。
二、案經內政部警政署刑事警察局暨新竹縣警察局竹北分局報請
    臺灣新竹地方法院檢察署檢察官偵查起訴。
    理  由
一、證據能力部分：
  (一)秘密證人卯○、壬○、癸○之陳述：
    組織犯罪防制條例第12條第1 項中段規定：「訊問證人之筆
    錄，以在檢察官或法官面前作成，並經踐行刑事訴訟法所定
    訊問證人之程序者為限，始得採為證據。但有事實足認被害
    人或證人有受強暴、脅迫、恐嚇或其他報復行為之虞者，法
    院、檢察機關得依被害人或證人之聲請或依職權拒絕被告與
    之對質、詰問... 」，此為刑事訴訟證據能力之特別規定，
    且較92年2月6日修正公布，同年9月1日施行之刑事訴訟法證
    據章有關傳聞法則之規定更為嚴謹，自應優先適用。依上開
    規定，證人於警詢時之陳述，於違反組織犯罪防制條例案件
    ，即絕對不具證據能力（最高法院97年度台上字第1727號判
    決參照），是秘密證人卯○、壬○、癸○警詢陳述自不得作證據。
    另本案被告等人為「太陽會湖口組」成員，動輒以暴力傷人
    或恐嚇他人，有事實足認被害人或證人有受強暴、脅迫、恐
    嚇或其他報復行為之虞，檢察機關自得依職權拒絕被告與被
    告等人對質、詰問。而下列援引祕密證人卯○、壬○、癸○之證詞
    ，皆於檢察官、法官面前作成且經具結程序，並於原審經交
    互詰問，其等就被告等人涉嫌參與犯罪組織及與犯罪組織相
    關犯罪行為之偵審中證言，依法自得採為證據。
  (二)本案援引證人乙○○偵查中之陳述，經具結擔保無設詞誣陷
    被告之疑慮，並無顯不可信之情況，依刑事訴訟法第159 條
    之1第2項之規定，應有證據能力。至於其在原審之陳述，顯
    與其在檢察事務官、司法警察官或司法警察調查中所為之陳
    述不符，本院審酌其警詢之初所做之筆錄，已就當時經過詳
    加說明，製作之時間距離案發時間最近，記憶猶新且未慮及
    自身及他人之利害關係，其先前之陳述具有較可信之特別情
    況，且因其為丙○○住處槍擊案中率先與對方發生爭執而擊
    發子彈之人，復身為「太陽會湖口組」副組長，負有篩選認
    定組織成員之權責，而組長余炎錦則因通緝中未能到案做證
    ，故證人乙○○警詢中之陳述，為證明犯罪事實存否所必要
    者，依刑事訴訟法第159條之2之規定，亦應有證據能力。被
    告己○○於本院雖主張乙○○偵訊筆錄未經告知得拒絕證言
    之權利（見本院卷第123至124 頁），然刑事訴訟法第186條
    第2 項告知拒絕證言之規定乃為保護證人而設，非當事人所
    能主張，因此所取得之證人供述證據，是否具有證據能力，
    應分別情形以觀，倘其於被告本人之案件，應認屬因違背法
    定程序所取得之證據，適用同法第158條之4所定均衡原則以
    審酌、判斷其有無證據能力（最高法院97年台上字第5279號
    判決參照），而證人乙○○所陳關於不利於被告己○○涉案
    部分，因乙○○亦同時自承犯罪，故偵查機關違背法定程序
    情節非重大，亦無故意違法之主觀意圖，再侵害乙○○權益
    並非重大，對其訴訟上防禦不利益程度輕微等情，證人乙○
    ○偵訊陳述應有證據能力。
  (三)本案援引證人丁○○偵查中之陳述，經具結擔保無設詞誣陷
    被告之疑慮，並無顯不可信之情況，依刑事訴訟法第159 條
    之1第2項之規定，應有證據能力。至於其警詢中之陳述，核
    與法院審理時結證之詞相符，本院逕引用其在審理中之陳述
    為證據，附此敘明。被告辛○○於本院主張丁○○羈押審理
    庭、原審陳述關於辛○○涉有參與犯罪組織之陳述，乃臆測
    、傳聞之詞，無證據能力云云（見本院卷第176 頁正、反面
    ），惟縱合丁○○於原審所有證言以觀，其已明確證述余炎
    錦有在喝酒時介紹辛○○是組織成員，辛○○並無否認（見
    原審卷(三)第164 頁），則丁○○雖有陳述「聽過余炎錦講過
    辛○○是處裡打架之類的」、「處裡的事情裡面沒有辛○○
    」（見原審卷(三)第157 頁），僅能表示丁○○與辛○○處理
    不同一件事務，並不能因此遽認證人丁○○對於辛○○涉有
    參與犯罪組織之陳述係臆測或傳聞至明。
  (四)被告辛○○於本院爭執余炎錦93.2.26 警詢筆錄無證據能力
    （見本院卷第177頁），依刑事訴訟法第159條第1 項規定，
    該筆錄自不得作為證據。
  (五)本案其餘證人警詢、偵查之陳述，業經被告及其等之辯護人
    同意援引作為證據，本院審酌後亦認為適當，故其等於審判
    外之陳述，自得作為本案之證據。本案認定事實所引用之文
    書證據、物證等證據，並無證據證明係公務員違背法定程序
    所取得，亦無刑事訴訟法第159條之4之顯有不可信之情況與
    不得作為證據之情形，自應認有證據能力，此合先敘明。
二、訊據上訴人即被告辛○○、己○○、戊○○矢口否認有檢察
    官起訴之犯行，被告辛○○辯稱：我從事葬儀社工作，接觸
    的人複雜，不能即謂有參與犯罪組織，且我只認識余炎錦，
    未與周超雲有任何交集，也未與他聯絡過，亦未去過天琴酒
    店，沒有向明德街夜市的攤販強索清潔費，只是剛好去附近
    的卡拉OK店。被告己○○辯稱：90年4月至92年2月間都在馬
    祖當兵，僅放假5 次，不知有此犯罪組織，也未加入，當初
    只有我去全民開撞撞球場，因我朋友阿志找我去處理網路遊
    戲上的糾紛，我們是去要回網路遊戲的東西，我借劉民山的
    車去撞球場，嗣發生打架情事，純屬偶發事件，是友人與人
    發生爭執，與我無關，警方尚未到場，我們就散了云云。被
    告戊○○辯稱：我不是幫派份子，也未向組頭強索彩金，我
    只是去秋菊妹家，但我一下車沒多久就受傷了，不清楚發生
    何事云云。上訴人即被告甲○○經傳未到庭，惟據其於原審
    之供述，矢口否認有檢察官起訴之犯行，辯稱：因受余炎錦
    所託載往秋菊妹住處，待其下車後即離開，當天只是應周超
    雲要求撥電話給丁○○云云。
三、經查：
  (一)被告辛○○向「明德街夜市」攤販強索保護費恐嚇取財部分
    ：
    1.證人余炎錦於偵查中供稱：「（你於91間曾經到新竹縣湖
      口鄉明德夜市找到『該夜市帶頭的』的...？）當時我一
      個人去，是在夜市對面一家卡拉ok店碰到辛○○，我當時
      是找該名帶頭者到卡拉ok，問他本身在明德夜市擺攤的生
      意好不好，我不知道『該帶頭者』叫什麼名字。」、「（
      據你於93年2 月26日警訊中供稱你有找辛○○去找夜市找
      「帶頭的」談分利潤的事情，你並且說你有跟該名帶頭說
      你是「太陽的」？）應該是在卡拉ok店與該名「帶頭者」
      談到的」（見偵332卷第114至115頁）。
    2.秘密證人卯○於原審證稱：我於每星期一在新竹縣湖口鄉○
      ○○街夜市」擺攤，每星期一晚上都正常繳交100至150元
      的清潔費，我的攤位比較大，我150 元的清潔費（按當時
      所收清潔費應為小攤50元、大攤100 元，詳下述），有人
      固定在收清潔費，但有1、2次是別人收，他也是說來收清
      潔費，我對於91年7 月間有人到「明德街夜市」要求多收
      清潔費這件事，有一點印象就是別人來收錢，因為警察聽
      到有人到夜市來收錢，所以至夜市調查等語（見原審卷(三)
      第87至92 頁、第96至97頁、第100頁）。秘密證人壬○於原
      審結證稱：我有在明德街夜市擺攤，每個禮拜只去星期一
      1 次，每次均有按規定繳交清潔費，收清潔費的人都是同
      一個人，但有1次是不認識的2個人來收，那次不同的人是
      來收清潔費，也是每攤都有收，沒說收保護費，是說收清
      潔費，「明德街夜市」在91年6、7月間大攤的清潔費是10
      0元、小攤50 元，我的朋友在91年7月份有被2位兄弟人收
      了150元的清潔費，被多收了50 元，我朋友因為害怕才給
      錢，我當時在場也會害怕等語（見原審卷(三)第106至108頁
      、第111至112頁）。秘密證人癸○於原審結證稱：幾年前有
      在「明德街夜市」擺攤，要繳清潔費150 元（按案發當時
      平日收取清潔費用應為小攤50元、大攤100 元，詳下述）
      ，向我收取清潔費的人常常在收我當然認識，都是同一個
      人，好像有1次多收50 元，之後就沒有被多收的情形，就
      回復原來的價格，我沒有辦法指認來多收錢的人，時間那
      麼久了，哪有可能記得，平常固定來收的人會記得，換人
      來收不會記得等語（見原審卷(三)第115至117 頁、第122頁
      ）。則依上述證詞，可知91年7 月間有別於平日固定收費
      之他人前來「明德街夜市」要求收取清潔費，該他人收取
      之清潔費逾正常金額50元等事實，應堪認定。
    3.由下列秘密證人卯○、壬○、癸○偵查中之證詞，亦足認定確有
      自稱「新竹太陽會」之人於91年5至7月間前往「明德街夜
      市」向攤販各收取逾正常金額50元之清潔費，除其中50元
      或100 元交付予負責該夜市清潔工作之負責人外，其餘每
      攤超收50元之款項則據為己有。
      秘密證人卯○於偵查中結證稱：91年5、6迄7、8月間，余
        炎錦、辛○○，及其他不詳姓名、年籍之多數人，以每
        次來5、6人之方式，至新竹縣湖口鄉每星期一才有之「
        明德街夜市」找我朋友。余炎錦第1 次來找我朋友時說
        他是本地的「兄弟」，他們要成立1 個會，嗣後幾次告
        知是要成立「太陽會」分會，要我們夜市固定給他們費
        用，因余炎錦來的時候，是叫1 個小弟把我朋友叫到夜
        市旁邊談，我朋友一看他們來就5、6個人，而且一副兄
        弟人的樣子，心裡害怕，就答應每個星期一給他們5 千
        元，但他們嫌少不接受而離去。第二個星期的星期一，
        余炎錦又帶辛○○及其他不詳姓名年籍之3、4名男子前
        來，把我朋友叫到湖口夜市旁，告訴我朋友說5 千元太
        少了，他們當天自己要去湖口夜市每攤收50元，收了接
        近200攤。再下個星期一晚上，他們也是5、6 人，由余
        炎錦帶著辛○○及其他姓名不詳之男子到湖口夜市，先
        告訴我朋友他們自己要收錢，余炎錦就叫旁邊的小弟去
        收，也是收了接近150到200攤，收了就走了等情。該湖
        口夜市是由我朋友負責做清潔管理的工作，具體內容是
        在每星期一的晚上向每個攤販以小攤位50元、大攤位10
        0 元收清潔費，由我朋友負責環境清潔維護及廣告事務
        ，我朋友也在該夜市擺攤。記憶所及，他們是91年5 、
        6月間第1次來找我朋友，隔1、2個禮拜後，就一直陸續
        在每個星期一的晚上到該湖口夜市找我朋友，來找我朋
        友的第2次他們就開始收，以此看來，應該是在6、7 月
        間。因為余炎錦他們說要自己收，我的朋友就不敢再收
        ，他們每攤位固定收150元，他們把每攤位之100元交給
        我的朋友，50元他們自己拿走，這種情形有兩次，事實
        上，余炎錦他們因為知道我朋友是負責清潔管理的，他
        們主要是針對我朋友，利用我朋友來向攤販要錢，出面
        講話的都是余炎錦、辛○○，我有看到，所以對他們有
        印象等語。行動電話號碼0000000000、0000000000，分
        別是余炎錦、辛○○告知的電話，我朋友打電話過去時
        ，是余炎錦、辛○○接的等語（見他681 秘密證人卷第
        32至37頁、第39至40頁）。而上述門號查詢結果，0000
        000000門號當時之持用人是寅○○，租用期間自91 年1
        月3日迄92年1月11日，帳寄地址為新竹縣湖口鄉○○村
        ○○路，而寅○○係余炎錦女友曾芋雲（亦係余炎錦本
        案之具保人）之胞兄，有和信電信股份有限公司函覆之
        門號持用人資料及寅○○、曾芋雲之全戶戶籍資料查詢
        結果足參（見原審卷(三)第83頁、原審卷(四)第41至44頁）
        ；證人寅○○亦結證稱：我認識余炎錦，與他是朋友，
        我想不起來是否有申請過0000000000號這支門號，但我
        曾經出借手機門號給我妹妹曾芋雲使用等語在卷（見原
        審卷(四)第49至50頁）。另0000000000門號當時之持用人
        是丑○○，租用期間自91年1月22日迄92年5月11日，帳
        單地址係新竹縣湖口鄉○○路○段36巷1號，而該址位於
        新竹縣湖口鄉○○路○段345號辛○○住處附近，有地緣
        關係，亦有臺灣大哥大股份有限公司96年9 月17日法大
        字第096091008 號函及丑○○、辛○○之個人基本資料
        查詢結果可稽（見原審卷(二)第351至352頁、原審卷(四)第
        35至40頁）。證人丑○○稱：電信公司回函0000000000
        號門號申請人名字是我的，可住址不是我的，印象中有
        好多支門號是朋友不能辦，借用我的名字去辦，我知道
        余炎錦、辛○○等人，辛○○比較有印象，其他只是見
        過面，因為辛○○本身是做葬儀社生意的，他弟弟是我
        同學，應該有去他的店，有時候要去買那方面的東西，
        我和辛○○有交談過，沒有印象把身分證借給辛○○的
        弟弟申請門號使用，印象中有兩、三次把身分證影本借
        給別人等情（見原審卷(四)第66至67頁），雖並未直接證
        述出借0000000000門號予被告辛○○使用，惟由其同日
        證述不可能出借門號予涉及此部分恐嚇取財之其他涉案
        人余炎錦觀之（見原審卷(四)第68頁），及衡情若非被告
        辛○○、余炎錦告知秘密證人卯○其等聯絡方式，秘密證
        人卯○又豈會知悉與被告等相識之人之門號？是堪證秘密
        證人卯○指證0000000000是被告辛○○告知之門號，且撥
        打後確由被告辛○○接聽，及0000000000該支門號是余
        炎錦接聽的等語，並非虛妄。
      秘密證人壬○於偵查中結證稱：我朋友在每星期一晚上才
        有之新竹縣湖口鄉湖口夜市設攤賣衣服，我認識夜市負
        責人，他在湖口夜市設攤賣內衣，兼做湖口夜市清潔工
        作，湖口夜市攤販都在每星期一晚上繳交50至100 元不
        等之清潔費，小攤50元，大攤100 元，殘障未收，他確
        實有幫我們做清潔工作。91年夏天某星期一晚上7、8點
        時，我朋友曾被2 個年輕男子收清潔費，我的朋友有詢
        問「今日怎麼是你收？」，該年輕男子稱「今日就是我
        來收」，並跟我朋友要150元，我的朋友因為看他們2人
        都是理平頭，樣子看起來很兇，就像混混的小流氓一樣
        ，心裡很害怕，所以沒有多問就給他了，他們是在夜市
        ○○○街頭收到街尾，把整個夜市都收，當日夜市負責
        人就沒有來收。因為當時是晚上，只有看過1 次，指認
        不出來等語（見他681秘密證人卷第42至44頁）。
      秘密證人癸○於偵查中結證稱：我朋友在新竹縣湖口鄉湖
        口夜市設攤賣冰，該夜市是每星期一晚上才有，該夜市
        負責人是賣內衣兼做湖口夜市之管理及清潔工作，湖口
        夜市的攤販都在每星期一晚上給他50至100 元不等之清
        潔費，小攤的50元，大攤的100 元，殘障未收，他確實
        是有幫我們做清潔工作。91年夏天某星期一晚上8 點多
        ，我們平常收清潔費的時間，我的朋友曾經被3、4名年
        輕男子來向他收過2 次。我的朋友問年輕男子「今日怎
        麼不是平常的人來收，怎麼是你收？」他們以國台語夾
        雜的方式說「現在起換他們來收」，當時我看到他們在
        該夜市向每個攤販都收，他們跟我朋友要了150 元，我
        朋友因為他們一看就是混混小流氓，心裡很害怕，所以
        沒有多問就給他了，我的朋友總共給過他們2次。該2次
        來的人，其中有2次我都有看過的，也有只看到過1次的
        。每次他們來收費時，夜市負責人就沒有來收。因為他
        們來一群人，我沒有辦法確認等語（見他681 秘密證人
        卷第48至50頁）。
      則由上述秘密證人卯○、壬○、癸○所陳，參酌秘密證人卯○提
        供之門號查詢結果，0000000000、0000000000門號分別
        與余炎錦、被告辛○○有相當之關聯性，及被告辛○○
        於原審亦自承：「余炎錦有找我去」等語（見原審卷(四)
        第58頁），已足認定被告辛○○確有與余炎錦共同前往
        「明德街夜市」，以「太陽會」之名聲及人多勢眾之恐
        嚇方法，向該夜市攤販每攤收取逾50元之清潔費無誤，
        則秘密證人卯○於原審翻異前詞稱不認識辛○○云云，及
        證人余炎錦於原審羈押審查庭時辯稱打消收保護費之念
        頭、是自己一人前往夜市對面卡拉OK店云云（見93偵聲
        28卷第44頁、偵332卷第114頁），均不足採信。又秘密
        證人壬○、癸○雖不認識被告余炎錦及辛○○，然因其等乃
        遣使同行之人收款，是不能以此即謂被告余炎錦、辛○
        ○並無此部分犯行至明。至案發時於夜市擺攤清潔費究
        竟收取多少費用，雖秘密證人卯○、癸○ 於原審一度稱係
        100至150元，惟因清潔費用嗣後有調升過，恐有記憶混
        淆之虞，且秘密證人卯○、壬○、癸○偵查中均一致證稱是小
        攤50元、大攤100 元，故應以一致之證言較為可採，況
        對於被告等多收50元之陳述並無不同，無礙此部分犯行
        之認定。另秘密證人卯○於偵查中已明確證述被告余炎錦
        、辛○○二度收取逾正常清潔費用50元，核與秘密證人
        癸○所陳次數相合，且秘密證人壬○、癸○均稱係發生在夏天
        （按即5至7月），況擺攤攤販流動率高，不一定每次均
        會碰上被告余炎錦、辛○○等人收款之時，是被告余炎
        錦、辛○○於91年5至7月夏天某二日，以前述恐嚇方式
        向不明數量之每夜市攤販收取逾50元之清潔費用，應堪
        認定。
  (二)被告甲○○、戊○○向組頭丙○○詐賭強索彩金部分：
    1.上揭事實欄一(三)２所示，及嗣黃華熹之子黃君永亦偕同
      友人羅濟正、吳松晏到場等情，已據證人宋子銘、劉昌城
      、丙○○、黃華熹等人結證在卷，互核一致（見93 偵312
      卷等10案號卷1 第310至313頁、93偵312卷等10案號卷2第
      125至129頁、第138至142頁、第184至187頁、第190至194
      頁、偵2770卷(三)第57至59頁、72至76頁）；核與黃華熹偕
      同之友人李志維、李長智、黃君永及其偕同之友人羅濟正
      、吳松晏之證詞相符（見偵2770卷(三)第63至68頁、第79至
      82頁、第87至88頁）。
    2.上揭事實欄一(三)２所示等情，業據被告甲○○於警、偵
      中自承有次乙○○與余炎錦因六合彩中獎之事，余炎錦叫
      我陪他去，叫我去載他們，結果發生槍擊案，余炎錦受傷
      ，我就陪余炎錦去醫院等語（見偵337卷第11頁、93偵312
      卷等10案號卷2第147頁）。被告戊○○亦於警、偵供承：
      當天我是和余炎錦、綽號「浩北」之男子一同前往新竹縣
      新豐鄉○○街16號，余炎錦及「浩北」之男子到該處與人
      談事情，是余炎錦找我幫忙，我就去了，除了余炎錦以外
      ，還有乙○○、甲○○及我因為擔心現場會有狀況發生，
      故亦聯絡朋友李正文、子○○前往，當天現場有發生爭吵
      、鬥毆的情形，後來並追打至屋外，我便被1 名持刀之男
      子砍殺頭部、身體等處，之後的事情我就不清楚了，直到
      清醒時已在竹北市東元醫院就醫等情（見偵2770卷(三)第69
      至71頁、93偵312卷等10案號卷2第237至239頁）。而證人
      余炎錦於警、偵亦供承與戊○○、河恭浩前往丙○○家領
      六和彩彩金，戊○○並聯絡其友人李正文、子○○前來，
      嗣與丙○○叫來協調之黃華熹率領之人發生衝突，戊○○
      因而受傷，乙○○並開槍等情甚詳（見偵2770卷(三)第61頁
      正、反面、第62頁、見偵332卷第5至10頁、第24至28頁、
      偵334卷第114至127頁、93偵312卷等10案號卷1第178至18
      2 頁）。證人乙○○於偵查亦結證稱：本件因對方有叫新
      豐天道盟同心會的黃華熹來跟余炎錦談六合彩彩金減價之
      問題，所以當日下午到丙○○住處時，我們太陽會這邊由
      余炎錦通知我，由余炎錦帶隊去談，我有帶2支槍及4顆子
      彈過去，結果談不攏，發生口角，彼此發生互毆，我就開
      槍，流彈有傷到1 名婦人，我、余炎錦、戊○○也有受傷
      至醫院治療，醫療費是和解後，由對方主動支付的等語（
      見偵333卷第58至63 頁）。均核與證人丁○○所證（見原
      審卷(三)第226至235頁）；及證人劉昌城所稱受丙○○聯絡
      到場，因被黃華熹質疑詐賭，而聯繫宋子銘（見93偵 312
      卷等10案號卷2第138至142頁），嗣由證人宋子銘轉知「
      阿芬」處理（見93偵312 卷等10案號卷2第186頁）；證人
      黃華熹證述受丙○○所託與余炎錦談六和彩彩金之事，因
      而產生如事實欄一(三)２所示本件衝突等情相符（偵2770卷
      (三)第74至76頁）。
    3.被告等人當日電話聯繫先於「天琴酒店」集合，再分批前
      往丙○○住處之事實，亦有如附表編號至所示之通訊
      監察譯文可資佐證。而被告等人當日在丙○○住處與黃華
      熹等人發生鬥毆後，乙○○、被告甲○○分別以行動電話
      或親自前往與周超雲會合報告上情，周超雲當場持被告甲
      ○○之行動電話指示丁○○召集組織成員劉民山等人準備
      槍、彈等武器，待查出黃華熹該幫人所在後欲糾集人馬加
      以報復，被告等相互以電話聯繫受傷就醫糾眾報復一情，
      亦有如附表編號至所示之通訊監察紀錄可資佐證。
    4.該次索討彩金之事後談判，遂改由周超雲親自出面及指揮
      余炎錦繼續處理，包括索討之金額決定及安排余炎錦、乙
      ○○2人出面承擔，並於92 年7月8日下午到新竹縣警察局
      竹北分局接受警方訊問時，如何交待案情套招，僅由余炎
      錦、乙○○2 人承擔刑事責任（改成是余炎錦簽賭中彩，
      被告戊○○、甲○○陪同至丙○○住處，乙○○恰巧攜帶
      友人馮遠洋寄放之槍彈前去欲向余炎錦借錢，開槍係事發
      突然之情節）及辦理交保金額之準備，該次暴力討債總計
      自丙○○處索討得240 萬元，嗣並由簽賭師父及周超雲等
      組織成員朋分花用等情，業據原審調取臺灣新竹地方法院
      檢察署92年度偵字第3538號乙○○等違反槍砲彈藥刀械管
      制條例案卷核閱無誤。且證人余炎錦於警詢中證述：附表
      編號所示對話，周超雲跟余炎錦說他先去籌錢，是要給
      乙○○交保的，周超雲有這樣打電話跟我說過，並且叫我
      跟大家說要有耐心一點，因為這件事大家已經協調好了，
      叫大家不要緊張，這件事情最後大家以240 萬元和解了，
      由丙○○將錢拿給黃華熹交給我，我分到30萬元，戊○○
      分到大約35萬元，乙○○分到因為他有判刑、交保我印象
      中分到90萬元，甲○○分到5 萬元，丁○○分到15萬元，
      還有當天也有去結果車輛被砸到賠個2、3萬元修車，其他
      的給「阿芬」。我拿50萬元給周超雲吃紅還有處理其他事
      情，就是給一些幫忙協調的人等等（見偵334卷第121頁、
      93偵312卷等10案號卷2第30至32頁）；於偵訊時亦證述實
      際並非其簽中六合彩，乃「阿芬」簽的，其分得30萬元、
      戊○○35萬、乙○○90萬、周超雲50萬、丁○○15萬、甲
      ○○5萬、還有1個小鬼車壞掉給他修車不知道幾萬元，剩
      下扣掉上面支出，全部給阿芬，是在丙○○住處由丙○○
      親手將現金240 萬元交付，涉及槍擊案的人，大家一起去
      警局製作筆錄，事先講好筆錄的供述，讓案件單純化，以
      和為貴等情（見93偵312卷等10案號卷1第232至236頁、93
      偵312卷等10案號卷2第174至178頁）。而證人劉昌城於93
      年4月8日警、偵時亦配合串證稱係余炎錦至丙○○家簽牌
      ，其稱經黃華熹告知相關人員要製作筆錄已事先套好，要
      其到警局照著受告知的內容講，因為該現場被槍擊受傷的
      乃其母親，其是上班之人，僅好心介紹朋友簽牌，會惹到
      這種事很害怕，所以依他人安排而配合，7月8 日下午1點
      多到竹北分局時，在警局門口外面就碰到黃華熹及余炎錦
      2方人馬，被告知配合怎樣講，所以才會配合等語明確（
      見93偵312 卷等10案號卷2第12 5至129頁、第138至142頁
      ）。此部分復有如附表編號至所示之通訊譯文足資佐
      證。而余炎錦收受丙○○交付之240萬元後，自行保留 30
      萬元、被告戊○○分得35萬、乙○○分得90萬、周超雲朋
      分50萬、被告丁○○分得15 萬、被告甲○○分得5萬、修
      車費用2至3萬元，餘款則交付阿芬之事實，業據余炎錦證
      述在卷（見93偵312卷等10案號卷2第30頁、第42頁），核
      與乙○○、丁○○警、偵之證詞大致相符（見93偵312 卷
      等10案號卷2第103頁、第91頁）。
    5.92年5 月28日乙○○持以擊發子彈之槍枝經警扣案送鑑結
      果：送鑑改造貝瑞塔九０手槍1支（槍枝管制編號0000000
      000)，認係由仿BERETTA 廠半自動手槍製造之玩具金屬手
      槍換裝土造金屬槍管及土造金屬槍機改造而成之改造手槍
      ，機械性能良好，可供擊發子彈使用，認具殺傷力；送鑑
      滑套1個，認係玩具槍金屬滑套（滑套變形、槍機損壞）
      ，其內具土造金屬彈殼1顆及土造金屬槍管1支；送鑑子彈
      4顆，認均係土造子彈，2顆具直徑7.98mm金屬彈頭，採樣
      1顆試射，可擊發，認具殺傷力，2顆具直徑8.39mm金屬彈
      頭，採樣1 顆試射，可擊發，認具殺傷力，而該槍枝及尚
      未試射擊發之土造子彈2顆已據原審以92年竹簡字第626號
      判決（即乙○○持有槍彈案件）宣告沒收執行完畢等情，
      亦有刑事警察局92年8月7日刑鑑字第0920134876號鑑定書
      、本院92年度竹簡字第626 號判決附卷可證（見偵3538卷
      第103至112頁、原審卷(四)第152至153頁），並經原審調取
      臺灣新竹地方法院檢察署92年度罰執字第732 號執行卷宗
      核閱無誤。
    6.此外，復有庚○○及戊○○之診斷證明書、乙○○持有槍
      械及棄槍位置照片、被害人庚○○受槍傷照片、槍擊案現
      場及車輛兇器照片、槍擊案現場圖、六合彩簽賭號碼字條
      影本存卷足資佐證（見偵2770卷(三)第89 至103頁）。綜上
      所述，此部分事證明確，被告甲○○、戊○○犯行均堪以
      認定。
  (三)被告己○○聚眾欲在「全民開撞撞球場」與地方不良分子鬥
    毆部分：
    1.事實欄一(三)３所示之事實，業據證人丁○○於原審證述：
      電話中劉民山應該是在跟我講「全民開撞」的事情，裡面
      很混亂我也不知道誰被打，劉民山打電話給我的目的，是
      叫我由楊梅下來去全民開撞吵架，附表編號所示譯文是
      我跟余炎錦的對話，傳東西就是準備打架用的東西，是準
      備要去全民開撞打架的東西等語明確（原審卷(二)第122 頁
      ）。
    2.證人廖鏡泉於警詢證稱：那天原本劉民山跟我在一起，不
      過他先走了，之後我堂弟廖鏡忠打電話給我說他被人家打
      了，我就打電話給劉民山邀他一起過去看，是我堂弟被人
      家打錯了，實際上是誰打誰，我也不知道，因為我過去撞
      球場的時候，打架的人都離開現場了，己○○他們到全民
      撞球場與人打架之後，我堂弟廖鏡忠打電話跟我說他在外
      面被人打到了，所以我事後找己○○問有沒有打我堂弟，
      己○○說那天沒有打起來，所以沒有打人，事後我到場的
      時候，又發現一票小鬼過來，小馬也在旁邊，他問我什麼
      事，我就跟他說我堂弟被打，對方小鬼跟我堂弟道歉，剛
      好警察也在這裡驅趕，所以我就叫劉民山不用過來了，我
      只處裡我堂弟這件事，己○○跟人發生糾紛之事，我不知
      道。而蘋果是我的女朋友，而他們怎麼傳的，我不知道。
      我只有打電話給劉民山過來幫忙，我不知道是誰跟余炎錦
      講，而他們謠傳是我女朋友蘋果被打，蘋果是余炎錦的乾
      妹妹，可能是聽到才幫忙等語（見93偵312卷等10案號卷1
      第244至251頁）。
    3.證人余炎錦於原審證述：譯文是我跟丁○○的對話，小許
      是誰我不知道，我也是聽人家講的，小馬是湖口人但是真
      實姓名我不知道，小馬是否跟我們在「全民開撞」起衝突
      的人我也不知道，我也是在接到丁○○電話之後，阿佑打
      電話給我跟我說的，太極我認識他，阿佑真實姓名我不知
      道，我聽阿佑講才知道「全民開撞」那邊有衝突，我要去
      瞭解情形等語（見原審卷(二)第125頁）。
    4.復有經原審堪驗之如附表編號至所示之通訊監察譯文
      可憑。由該通訊監察譯文可以明確得悉，被告己○○及其
      友人與地方不良分子互毆後，撥打電話予劉民山之目的在
      於報告組織成員遭他人欺負，請示是否可加以報復還擊，
      劉民山隨後電知丁○○此事，丁○○立即電話請示余炎錦
      是否要召集人馬及準備器械回擊，此分層轉知之組織層級
      ，至於灼然，而其等聯絡糾眾之目的在於以武力群體之聲
      勢威嚇加暴他人，以強化組織力量，要屬犯罪組織之活動
      ，亦堪認定。是被告己○○辯稱，本件僅係處理網路遊戲
      上的糾紛，純屬偶發事件，打架情事是友人與人發生爭執
      ，與其無關云云，要無可採。
  (四)被告甲○○、辛○○、戊○○、己○○參與「天道盟太陽會
    湖口組」犯罪組織部分：
    1.按組織犯罪防制條例第2 條規定犯罪組織，指三人以上，
      有內部管理結構，以犯罪為宗旨或其成員從事犯罪活動，
      具有集團性、常習性及脅迫性或暴力性之組織而言，故該
      條規定之犯罪組織並不以有正式入幫儀式或嚴謹幫規等為
      必要。而所謂內部管理結構係指有上下屬從關係之謂，亦
      即組織內部有主持人或首領與幫眾層級之分，有階級領導
      ，下屬須服從主持人或首領之命令行事。行為人參與該犯
      罪組織後，曾夥同其餘幫眾實行幾項暴力性犯罪行為，則
      與其應否論以參與犯罪組織罪，並無必然關聯，即不論參
      與組織活動與否，犯罪即屬成立。又組織成員有無固定服
      勤時間、是否得以自由離職、有無內部懲處違抗命令之規
      範或相關義務之幫規、入幫儀式、成員間之職務分配或職
      務名稱等情形，均非所問；再就其組織之形式而觀，亦不
      以其有一定之組織名稱為必要，亦即無論其組織係以幫派
      之名稱或公司之型態成立，只須其主持或首領之人依上下
      階層領導，聚集多眾組織，而以慣行暴力犯罪為宗旨或由
      其成員從事犯罪活動者，即屬本條例所稱「犯罪組織」（
      最高法院97年度台上字第279 號、第6119號、第5040號、
      第1950號判決參照）。
      (1)查上述犯罪事實中向「明德街夜市」攤販強索清潔費恐
        嚇取財、向組頭丙○○詐賭強索彩金、聚眾欲在「全民
        開撞撞球場」與地方不良分子鬥毆等案件中被告及證人
        之陳述，暨卷附通聯譯文等內容可知，余炎錦、乙○○
        均分別自承擔任「太陽會湖口組」組長、副組長；在向
        組頭丙○○詐賭強索彩金當日槍擊事件發生前後，乙○
        ○撥打電話予周超雲報告即將抵達，並於擊發子彈後再
        撥打電話予周超雲報告業已出事，周超雲隨即指示被告
        丁○○準備槍彈糾眾欲與黃華熹該方人馬械鬥，其後周
        超雲更透過田義江居間磋商並主導向丙○○索討彩金及
        安排余炎錦、乙○○出面製作警詢筆錄及交保事宜，並
        且朋分向丙○○索得240萬元款項中之50萬元；再由「
        全民開撞撞球場」事件中，被告己○○、廖鏡泉撥打電
        話予劉民山，劉民山電話轉知丁○○準備槍彈之時，丁
        ○○提及應通知余炎錦等節可知，周超雲、余炎錦、乙
        ○○確係居於上屬之地位，丁○○則係聽命於周超雲、
        余炎錦，並帶領劉民山、李文斌、陳進男、戊○○等人
        從事為他人暴力索討債務從中牟利或於組織成員遭人欺
        侮時糾眾械鬥等不法行為，至於被告甲○○、辛○○雖
        非丁○○帶領之小弟，惟其聽命余炎錦行事，此由被告
        甲○○因余炎錦之指示而前往丙○○住處，暨被告辛○
        ○與余炎錦共同前往「明德街夜市」強索保護費等情節
        ，堪可獲得證實，是周超雲、余炎錦、乙○○、丁○○
        、劉民山、李文斌、被告陳進男、戊○○、甲○○、辛
        ○○等人間，確有主持人或首領與幫眾層級之分，有階
        級領導，下屬須服從主持人或首領之命令行事無訛，揆
        諸上開最高法院判決意旨，「太陽會湖口組」確係有內
        部管理結構之組織。據此，乙○○於前開於偵查中明確
        「太陽會湖口組」之組織成員、組別、階級名稱、活動
        內容、職務分工、聚集地點等自堪憑信屬實。
      (2)次查，國內知名大幫如已成立數10年之「四海幫」、「
        竹聯幫」、「天道盟」等，均於國內各地，甚且於國外
        設有分部或堂口，平日即糾眾從事各種不法犯罪活動，
        為典型之犯罪組織。查「天道盟」各分會以犯罪為宗旨
        ，而其成員從事犯罪活動，為具有集團性、常習性及脅
        迫性或暴力性之組織，該幫成員歷年之犯罪案件多件，
        此為公眾周知事實，亦為法院職務已知事實，而本件「
        天道盟太陽會湖口組」係屬「天道盟」分會分組，聚集
        成員，從事如事實欄所載犯行及活動，自屬3 人以上，
        有內部管理結構，以犯罪為宗旨或其成員從事犯罪活動
        ，具有集團性、常習性及脅迫性或暴力性之犯罪組織。
        是被告己○○具狀辯稱無內部管理結構、不服從周超雲
        等人調度無懲處規定云云（見本院卷第120至121頁），
        惟揆諸前揭最高法院判決意旨，無礙其屬犯罪組織之認
        定甚明。
    2.證人丁○○於原審結證稱：我、乙○○還有余炎錦對外講
      我們就是「太陽會」，乙○○是副組長，余炎錦是組長，
      我加入的時候就是他們兩個擔任組長及副組長。另外有在
      一起處理事情的，有李文斌、己○○、劉民山。我認識辛
      ○○，他常跟我們喝酒，喝酒的時候大家都有敬他，他也
      是「太陽會」的，是余炎錦他有講過，我都是跟余炎錦、
      乙○○一起處理事情，當初就是余炎錦跟我說我們是「太
      陽會」的。當時警察問我的組織成員時，跟我在一起處理
      事情的人我沒有講出來，李文斌跟劉民山在一起，我與劉
      民山在一起處理事情，我都叫他們處理事情，我在警詢時
      說「我沒有擔任職務，我只聽組長余炎錦及周哥周超雲的
      指示，平日碰到比較有爭執或糾紛的事，只要是他們2 個
      叫我去處理時，我才會出面處理，像是需要帶槍去處理債
      務等事情時，都會叫我一起出面」、「是組長余炎錦介紹
      我入會，時間約在91年4月份入會，入會沒有其他儀式」
      等語都實在，我93年1月6日警詢時有指認5個人，93年2月
      6日除了原來的5個人外，我又多指認的6個人，總共指認1
      1個人，這5個人或這11個人都包括辛○○。在聲押庭時，
      法官問我為何在警詢中有明確指認組織成員，我回答說「
      我自己想的」，是因為當時我想脫罪。我在警詢中提到我
      是「天道盟太陽會湖口組」成員，加入時間是91年中旬，
      組長是余炎錦、副組長是乙○○，有處理事情、像打架會
      找我，我知道的組織的人有周超雲、余炎錦、乙○○、辛
      ○○等人，周超雲是哥哥級的，這些內容都正確，我入會
      那天是余炎錦帶我過去他以前開的檳榔攤，去那邊介紹乙
      ○○給我認識，他說乙○○是我們「太陽會」的副組長，
      當天我們3 個在那邊。嗣後有喝酒就有介紹其他成員認識
      ，入會只有互相介紹的這個方式，余炎錦自稱是「太陽會
      湖口組」的組長，余炎錦有在喝酒的時候介紹辛○○是組
      織成員，我們就喝酒敬來敬去，余炎錦就在介紹，辛○○
      沒有任何表示。己○○、李文斌因為他們都跟我在一起，
      算是我的小弟，是組織成員，我有介紹他們兩個給余炎錦
      認識，我跟余炎錦介紹說他們是我的小弟，我們不是口頭
      講入會就算入會，只要余炎錦認定的就是，余炎錦有認定
      李文斌、己○○是成員，是余炎錦跟我說的，余炎錦都可
      以直接叫李文斌、己○○他們去處理了，我沒有親眼看到
      余炎錦對他們講是成員，但是李文斌、己○○是跟我的，
      而我是跟余炎錦的，乙○○有承認他是副組長。周超雲在
      組織中余炎錦是介紹長輩。我在93年1月13日偵訊中說「
      李文斌不是「太陽會湖口組的人」是因為那時候本來想幫
      他脫罪。「小阿興」（戊○○）、「阿山」（劉民山）、
      「阿男」（己○○）、「小斌」（李文斌）、「浩杯」（
      甲○○）、「小胖」（廖鏡泉）這些人都是「太陽會」湖
      口組的成員，劉民山他都跟我在一起，他跟李文斌、己○
      ○一樣都是我的小弟，甲○○是余炎錦他們喝酒時介紹的
      ，有說他是湖口組成員，戊○○也是跟我的，廖鏡泉是余
      炎錦介紹認識的。跟我的小弟是劉民山、己○○、李文斌
      、戊○○這些人，這4 個人余炎錦都有跟我說他認定是組
      織成員。余炎錦他就介紹周超雲是哥哥，就是指大哥，我
      所說的處理事情正常來講就是指不是很合法的事情，就是
      處理他人委託收帳、向六合彩組頭討賭金的這些事情，我
      在偵訊中提到「在『天琴酒店』有看到周超雲、余炎錦、
      乙○○跟簽賭師傅洽談收六合彩賭債後回來分錢的事情」
      ，2 次都是余炎錦在分討六合彩賭債的錢，我聽余炎錦說
      他們師傅有人去簽六合彩，到開獎時那些號碼就會變真的
      ，我也不知道怎麼弄的，余炎錦是跟我說本來沒有中獎的
      號碼會變成有中獎的號碼，93年度偵字第2770號卷(一)第14
      頁這份通聯譯文是劉民山打給李文斌說8月8日「太陽會」
      聚會，我知道這件事，我當天有去聚會，同卷第23頁，我
      在92年5 月5日23時4分有打給周超雲說討債的事情，我的
      電話交給某男子聽，該男子表示說他有表明是太陽的，對
      方說他海的，海是指「四海幫」，太陽指「太陽會」。92
      年5月28 日有人用李文斌的子彈，結果無法擊發，就是指
      乙○○持槍開槍時鏜炸的事情，那時候是劉民山跟我說的
      ，我在偵訊中說周超雲有請我帶幾支鐵（槍）到公司來，
      作為公司處理事情備用，公司是指「太陽會」，地點在余
      炎錦長威新城55號住處那裏，周超雲曾經把我介紹給朋友
      說我是火力組的，因為余炎錦都叫他哥哥，他應該是我們
      的長官。但處理這些事都是余炎錦叫我們做的，乙○○警
      、偵有提到組織分為3 組，是行動組、聯絡組、教頭組，
      我還有李文斌、己○○、劉民山是行動組成員，辛○○是
      教頭，這些都正確，我不知道他們講這些名稱是什麼意思
      ，查獲前，我有聽過這種組織分組，但我沒有理會，我就
      是聽余炎錦的等語明確（見原審卷(三)第154至178頁）。則
      據證人丁○○所陳，被告甲○○、辛○○、戊○○、己○
      ○均係「太陽會湖口組」成員。
    3.證人余炎錦偵查中陳述：新竹縣湖口鄉○○街34巷6 號劉
      醇金喪禮之禮簿內第55號欄位內記載湖口太陽集團、余會
      長、6千元，該6千元是我給的，因幫我轉交禮金之人知道
      是我，他們知道我姓余，我當時只有跟幫我轉交禮金之人
      講說這是太陽集團的人送的，我不知道他會把我寫成余會
      長。太陽集團指的就是「太陽會湖口組」之組織，我是「
      太陽會湖口組」組長。「太陽會湖口組」成員，乙○○、
      丁○○、劉民山及我比較核心。乙○○是副組長。丁○○
      沒有特定職務，他任何事情會問過我，他比較尊重我。劉
      民山也沒有特定職務，是組織成員（見93偵312 卷等10案
      號卷1第178至182頁）。
    4.證人乙○○於偵查中就「太陽會湖口組」之組織成員、組
      別、階級名稱、活動內容、職務分工、聚集地點等均詳細
      結證稱：於91年中秋節前，在新竹縣湖口鄉○○路余炎錦
      所開之「補給站檳榔攤」內，是由周哥即周超雲吸收我加
      入「太陽會湖口組」。余炎錦也是該組織之成員。「太陽
      會湖口組」主要之成員有余炎錦、我、丁○○、辛○○、
      李文斌、己○○、劉民山、周超雲、廖鏡泉（綽號小胖）
      。周超雲是太陽會桃竹苗副分會長，他算是我們上司。辛
      ○○是教頭。我是湖口組副組長。丁○○、李文斌、己○
      ○、劉民山是屬於行動組成員。余炎錦是湖口組之組長。
      廖鏡泉直屬周哥。「太陽會湖口組」之聚集堂口在余炎錦
      租的新竹縣湖口鄉長威新城55號房子內。上開職務名稱是
      從開始有「太陽會」時就是這樣子，編組是從周哥那邊編
      下來的。我們入會沒有造冊，因並沒有開香堂，所以並沒
      有固定之入會儀式。如果有人要入會的話，跟我們成員講
      ，我們會叫他考慮清楚。如果他考慮清楚後，我們會篩選
      他，由我或是組長即余炎錦來篩選。篩選之標準為不會胡
      做亂做，比如說對我們組織來說行為不會太偏差，即不會
      是牆頭草，不會有西瓜偎大邊之情形。成立「太陽會湖口
      組」之目的，是因有組織公司（指「太陽會」）的話，碰
      到事情的時候比較有力量。因為新竹縣湖口鄉有竹聯幫、
      四海幫，我們也必須要有組織，如果沒有組織的話，無法
      抗衡。比如說幫人家催討帳務時，對方如果也有組織或公
      司的人的話，我們才有辦法去處理。甲○○綽號浩杯，戊
      ○○綽號阿興，均是組織成員。組織成員平常彼此之稱呼
      ，我們叫余炎錦錦哥，但如果層級比他高者就叫他名字，
      有時候組織中年紀比他大的也會直接叫他名字。丁○○我
      們都叫他阿棠、辛○○叫阿Ｖ、李文斌一般是叫他小斌、
      己○○是叫阿男，劉民山是叫他阿山，周超雲我們叫他周
      哥，有時候叫他董仔（臺語）。我們幫人家索討債務至少
      有4、5次，由余炎錦接洽，再由丁○○找其他成員一起去
      ，因為這樣可以利用組織的力量達到討債之效果，去的時
      候基本上都有帶槍，但誰帶不一定。收帳部分我參與過 2
      、3 次，如果我有參與的話，就是由我來發號司令，但還
      是由余炎錦接洽好，跟我講。我如果沒有自己去的話，就
      由余炎錦自己調配。基本上就是都是由余炎錦接洽，如果
      他找丁○○，就由丁○○帶人，如果他找我的話，就由我
      帶人去。但我們收帳並沒有帳冊記錄，因為我們收帳之費
      用會交給余炎錦，由余炎錦來發，金額就由余炎錦直接分
      配掉。我記得周超雲是在91年秋季開始擔任「太陽會桃竹
      苗分會」之副分會長，「太陽會湖口組」分會是余炎錦在
      我入會之前就有去臺北縣樹林鎮找周超雲談過，後來周超
      雲跟余炎錦講說找幾個人願意加入的來成立，就由余炎錦
      陸續招收成員。我也算是余炎錦他吸收來的。「太陽會湖
      口組」沒有制服，只有曾經於91年4、5月間我們上臺北參
      加「天道盟濟公會」之某大哥父親過世葬禮，臺北的「太
      陽會」現場有發給年青人黑色之制服，背後有繡太陽集團
      4個字，結束就收回去。當時我已加入「太陽會湖口組」
      。我與余炎錦審核入會之成員，要看他們的忠誠度，要年
      輕的，比較多是由成員介紹進來的。大部分是由我們決定
      要不要讓他們入「太陽會」，如果說他們要加入，我們會
      要他們考慮清楚。如果讓他們入會了，他們自己會到新竹
      縣湖口鄉「補給站檳榔攤」去聊聊聯絡談事情，久了他們
      就知道了。後來聚集地點由「補給站檳榔攤」改到新竹縣
      湖口鄉長威新城55號余炎錦之住處。「太陽會湖口組」之
      成員總成員應該有2、30 個，都是以年青人居多等語明確
      （見偵333卷第51至55頁、第58至63頁）。
    5.證人乙○○另於原審結證稱：如果說有碰到組頭不願意給
      錢，周超雲會跟我們講有這個情形，要我們去幫忙處理一
      下，看能否拿到錢。我偵查中跟檢察官說「余炎錦在我入
      會之前，就有去臺北樹林鎮找周超雲談過，後來周超雲跟
      余炎錦講說找幾個願意加入的來成立「太陽會湖口組」，
      就由余炎錦陸續招收成員，我也算是余炎錦吸收來的等語
      ，這是我們在閒聊時，周超雲說他在樹林有開 KTV，是余
      炎錦說他有去找過周超雲等語（見原審卷(三)第242 頁、第
      250頁），並有本院94年度矚上重更(二)字第2號判決可參（
      見原審卷(四)第154至157頁）。且周超雲於偵訊時亦自承認
      識「天道盟太陽會」會長吳桐潭，吳桐潭平時會叫人來找
      其幫忙事情等語在卷（見93偵312卷等10案號卷1第53至56
      頁）。由此益證周超雲、余炎錦確係「太陽會湖口組」之
      指揮人，且周超雲確有指示乙○○等人出面為人索討債務
      以從中牟利無訛。
    6.綜上所述，丁○○在原審自承係「太陽會湖口組」成員，
      並結證余炎錦、乙○○分別擔任該犯罪組織之組長及副組
      長，核與余炎錦、乙○○偵查中之自白相符，證人丁○○
      於審理中另指證李文斌、被告己○○、戊○○均係該組織
      成員，核與乙○○偵訊中結證之詞相符，至於被告甲○○
      、辛○○雖未與丁○○一起從事以暴力脅迫方式索討債務
      等不法行為，惟其2 人業經「太陽會湖口組」組長余炎錦
      認定介紹為組織成員，此情已據丁○○證述在卷，核與乙
      ○○偵訊之指證相符，佐以其等均有參與本案刑事犯罪行
      為，被告甲○○、辛○○、戊○○、己○○均有參與「天
      道盟太陽會湖口組」犯罪組織之事實，已堪認定。至被告
      己○○具狀辯稱自90年4月至92年2月14日止於馬祖服兵役
      ，期間僅返台休假5 次，對「天道盟太陽會湖口組」幫派
      活動，已無繼續參與之情云云（見本院卷第123 頁），惟
      被告己○○於「全民開撞撞球場」糾眾與地方不良份子鬥
      毆案件中，有欲藉武力群體之聲勢威嚇加暴他人，以強化
      組織力量，要屬犯罪組織之活動，已如前述，則即無脫離
      犯罪組織之情形，其之辯解自無可採信。另被告己○○於
      本院聲請傳喚乙○○（見本院卷第124 頁），因乙○○業
      於原審以證人身分接受詰問，且此部分事證已明，別於再
      予傳喚之必要，附此敘明。
四、論罪部分：
  (一)查被告等人行為後，槍砲彈藥刀械管制條例於94年1 月26日
    修正公布，並自同年1月28 日生效施行，就未經許可持有可
    發射子彈具有殺傷力之各式槍砲部分，修正前槍砲彈藥刀械
    管制條例係規定於第11條第4 項，其法定刑為「1年以上7年
    以下有期徒刑，併科新臺幣700 萬元以下罰金」，而修正後
    之槍砲彈藥刀械管制條例則刪除舊法第11 條，與原條例第8
    條、第10條合併規定於第8 條，而修正後之該條例第8條第4
    項提高法定刑為「3年上以10 年以下有期徒刑，併科新臺幣
    700 萬元以下罰金」，經比較新舊法結果，以舊法對於被告
    較為有利，依刑法第2條第1項但書之規定，自應適用修正前
    之槍砲彈藥刀械管制條例第11條第4 項之規定處斷。至未經
    許可持有子彈部分並未修正，即不生新、舊法比較適用之問
    題，自應逕依該條例第12條第4項之規定處斷。
  (二)被告甲○○行為後，刑法已經修正、公布、施行，與其犯行
    有關之共同正犯、牽連犯、法定刑罰金最低數額部分，業已
    限縮、刪除、提高，綜合比較結果，應適用較有利於被告之
    行為時舊法。核被告甲○○所為，係犯組織犯罪防制條例第
    3條第1項後段之參與犯罪組織罪、修正前槍砲彈藥刀械管制
    條例第11條第4 項之持有可發射金屬或子彈具有殺傷力之槍
    枝罪、現行槍砲彈藥刀械管制條例第12條第4 項之持有子彈
    罪。其參與犯罪組織部分，與乙○○、李文斌、丁○○、余
    炎錦、廖鏡泉、周超雲、被告己○○、戊○○、辛○○等人
    間有犯意聯絡及行為分擔，為共同正犯；就持有槍彈部分，
    與乙○○、丁○○、劉民山、李文斌、被告戊○○等人有犯
    意聯絡，推由乙○○及丁○○下手實施，亦為共同正犯。被
    告甲○○所犯上開3 罪間，有方法結果之牽連關係，依修正
    前刑法第55條之規定，應從較重之修正前槍砲彈藥刀械管制
    條例第11條第4 項之持有可發射金屬或子彈具有殺傷力之槍
    枝罪處斷。併應依組織犯罪防制條例第5 條之規定，加重其
    刑。
  (三)被告辛○○行為後，刑法已經修正、公布、施行，與其犯行
    有關之共同正犯、牽連犯、連續犯、累犯、法定刑罰金最低
    數額部分，業已限縮、刪除、提高，綜合比較結果，應適用
    較有利於被告之行為時舊法。核被告辛○○所為，係犯組織
    犯罪防制條例第3條第1項後段之參與犯罪組織罪、刑法第34
    6條第1項之恐嚇取財罪。其參與犯罪組織部分，與乙○○、
    丁○○、李文斌、余炎錦、廖鏡泉、周超雲、被告己○○、
    甲○○、戊○○等人間有犯意聯絡及行為分擔，為共同正犯
    ；就恐嚇取財部分，與余炎錦及所率領之不詳姓名、年籍等
    數名成年人有犯意聯絡及行為分擔，亦為共同正犯。被告辛
    ○○先後2 次恐嚇取財犯行，時間緊接，方法相同，所犯係
    構成要件相同之罪名，顯係基於概括犯意反覆為之，應依修
    正前刑法第56條之規定論以1罪，並加重其刑。其所犯上開2
    罪間，有方法結果之牽連關係，依修正前刑法第55條之規定
    ，應從較重之參與犯罪組織罪處斷。併應依組織犯罪防制條
    例第5條之規定，加重其刑。被告辛○○於89 年間，因持有
    第二級毒品案件，經原審法院竹北簡易庭於89年6 月16日以
    89年度竹北簡字第156號判決判處有期徒刑3月確定，於89年
    8月30 日易科罰金執行完畢，有本院被告前案紀錄表在卷可
    按，其前受有期徒刑執行完畢，於5 年以內再犯最重本刑有
    期徒刑以上之本罪，為累犯，應依修正前刑法第47條之規定
    遞加重其刑。
  (四)被告戊○○行為後，刑法已經修正、公布、施行，與其犯行
    有關之共同正犯、牽連犯、法定刑罰金最低數額部分，業已
    限縮、刪除、提高，綜合比較結果，應適用較有利於被告之
    行為時舊法。核被告戊○○所為，係犯組織犯罪防制條例第
    3條第1項後段之參與犯罪組織罪、修正前槍砲彈藥刀械管制
    條例第11條第4 項之持有可發射金屬或子彈具有殺傷力之槍
    枝、現行槍砲彈藥刀械管制條例第12條第4 項之持有子彈罪
    。其參與犯罪組織部分，與乙○○、丁○○、李文斌、余炎
    錦、廖鏡泉、周超雲、被告己○○、甲○○、辛○○等人間
    有犯意聯絡及行為分擔，為共同正犯；就持有槍彈部分，與
    乙○○、丁○○、劉民山、李文斌、被告甲○○等人有犯意
    聯絡，推由乙○○及丁○○下手實施，亦為共同正犯。被告
    戊○○所犯上開3 罪間，有方法結果之牽連關係，依修正前
    刑法第55條之規定，應從較重之修正前槍砲彈藥刀械管制條
    例第11條第4 項之持有可發射金屬或子彈具有殺傷力之槍砲
    罪處斷。併應依組織犯罪防制條例第5 條之規定，加重其刑
    。
  (五)被告己○○行為後，刑法已經修正、公布、施行，與其犯行
    有關之共同正犯、法定刑罰金最低數額部分，業已限縮、提
    高，綜合比較結果，應適用較有利於被告之行為時舊法。核
    被告己○○所為，係犯組織犯罪防制條例第3條第1項後段之
    參與犯罪組織罪。其與乙○○、丁○○、李文斌、余炎錦、
    廖鏡泉、周超雲、被告戊○○、甲○○、辛○○等人間有犯
    意聯絡及行為分擔，為共同正犯。
五、原審以被告辛○○罪證明確，予以論罪科刑，固非無見，惟
    除秘密證人卯○證述被告辛○○等人有逕行向業市負責人索款
    之犯行外，別無其他證據足資佐證（詳下述），原審僅依秘
    密證人卯○此部分證言而遽論被告辛○○此部分犯行，尚有未
    洽。被告辛○○提起上訴否認犯行，雖無可採，然原判決既
    有前揭可議之處，自屬無可維持，應由本院予以撤銷改判。
    爰審酌被告辛○○犯罪後未能坦承犯行，並無悔意，前往「
    明德街夜市」強索清潔費時，係帶頭之人，參與之程度非輕
    ，所為嚴重危害社會秩序，犯罪之動機目的在於牟利，並兼
    衡其生活狀況、品行、智識程度、與被害人之關係等一切情
    狀，量處如主文第二項所示之刑。被告辛○○因犯參與犯罪
    組織罪，經本院量處有期徒刑一年二月，因其犯罪時間在96
    年4月24日以前，合於96年7月16日公布生效之中華民國九十
    六年罪犯減刑條例所定之減刑條件，應依該條例第2條第1項
    第3款、第7條之規定，減其宣告刑2分之1。另依組織犯罪防
    制條例第3條第3項規定，併予宣告應於刑之執行完畢或赦免
    後令入勞動場所強制工作3年。
六、原審本同上之見解，就被告甲○○、戊○○、己○○部分，
    適用組織犯罪防制條例第3條第1項後段、第3項前段、第5條
    、93年6 月2日修正前槍砲彈藥刀械管制條例第11條第4項、
    槍砲彈藥刀械管制條例第12條第4 項、刑法第2條第1項、第
    11條前段、第42 條第3項、第346條第1項、修正前刑法第28
    條、第56條、第55 條、第41條第1項前段，並就被告甲○○
    部分，審酌被告甲○○犯罪後未能坦承犯行，並無悔意，前
    往丙○○住處暴力索債之際，並非親自持槍彈之人，參與之
    程度較輕，惟所為嚴重危害社會秩序，犯罪之動機目的在於
    壯大聲勢以牟利，並兼衡其生活狀況、品行、智識程度、與
    被害人之關係、犯罪所生之危害非輕等一切情狀，量處有期
    徒刑1年4月，並依修正後刑法第42條第3項之規定（比較95
    年7月1日修正公布施行前後刑法，修正後之易服勞役折算標
    準固較有利於被告，但其勞役期限，則以修正前之規定較有
    利於上訴人，自應依刑法第2條第1項規定，分別適用最有利
    於行為人之法律，最高法院96年度台上字第2233號判決參照
    ），以新台幣3千元折算1日諭知易服勞役之折算標準。被告
    甲○○因犯修正前槍砲彈藥刀械管制條例第11條第4 項之持
    有可發射金屬或子彈具有殺傷力之槍砲罪，經量處有期徒刑
    1年4月，因其犯罪時間在96年4月24日以前，合於96年7月16
    日公布生效之中華民國九十六年罪犯減刑條例所定之減刑條
    件，應依該條例第2條第1項第3款、第7條之規定，減其宣告
    刑2分之1，故減為有期徒刑8月，並依修正後刑法第42 條第
    3項之規定，就併科罰金部分以新台幣3 千元折算1日諭知易
    服勞役之折算標準。就被告戊○○部分，審酌其犯罪後未能
    坦承犯行，並無悔意，前往丙○○住處暴力索債之際，並非
    親自持槍彈之人，參與之程度較輕，惟所為嚴重危害社會秩
    序，犯罪之動機目的在於壯大聲勢以牟利，並兼衡其生活狀
    況、品行、智識程度、與被害人之關係、犯罪所生之危害非
    輕等一切情狀，量處有期徒刑1年4月，並依修正後刑法第42
    條第3 項之規定（依上述，新舊法比較結果以修正後對被告
    較為有利），以新台幣3千元折算1日諭知易服勞役之折算標
    準。被告戊○○因犯修正前槍砲彈藥刀械管制條例第11條第
    4 項之持有可發射金屬或子彈具有殺傷力之槍砲罪，經量處
    有期徒刑1年4月，因其犯罪時間在96年4 月24日以前，合於
    96年7 月16日公布生效之中華民國九十六年罪犯減刑條例所
    定之減刑條件，應依該條例第2條第1項第3款、第7條之規定
    ，減其宣告刑2分之1，故減為有期徒刑8 月，併科罰金新臺
    幣5萬元，並依修正後刑法第42條第3項之規定，就併科罰金
    部分以新台幣3千元折算1日諭知易服勞役之折算標準。就被
    告己○○部分，審酌其犯罪後未能坦承犯行，並無悔意，僅
    參與「全民開撞撞球場」糾眾欲鬥毆部分，情節非重，惟所
    為危害社會秩序，犯罪動機出於組織成員遭人毆打欺負欲報
    復尋仇，並兼衡其生活狀況、品行、智識程度、與被害人之
    關係等一切情狀，量處有期徒刑10月，且因其犯罪時間在96
    年4月24日以前，合於96年7月16日公布生效之中華民國九十
    六年罪犯減刑條例所定之減刑條件，應依該條例第2條第1項
    第3款、第7 條、第9條之規定，減其宣告刑2分之1，故減為
    有期徒刑5月，並依修正前刑法第41條1項前段之規定諭知易
    科罰金之折算標準。另依組織犯罪防制條例第3條第3項規定
    ，併予宣告應於刑之執行完畢或赦免後令入勞動場所強制工
    作3年。另被告甲○○、戊○○於向組頭丙○○強索彩金，
    用以械鬥之槍彈及西瓜刀、鋁棒等均已於乙○○持有槍彈案
    件中經檢察官沒收執行完畢，此業經原審調取臺灣新竹地方
    法院檢察署92年度罰執字第732號執行卷宗核閱無誤，故毋
    庸再宣告沒收。核此部分認事用法俱無不合，量刑亦甚妥適
    。被告甲○○、戊○○、己○○上訴否認犯行，均無理由，
    應予駁回。
七、公訴意旨另以：被告辛○○除事實欄一(三)１所示2 次犯行外
    ，承相同之共同為自己不法所有之意圖，以暴力犯罪組織「
    太陽會湖口組」之名聲及人多勢眾之恐嚇方法，另有連續 3
    次向明德街夜市攤販每攤收取逾50至200 元不等金錢之犯行
    ，因認此部分亦涉犯刑法第346條第1項恐嚇取財罪云云。惟
    查：秘密證人卯○於偵查中固指訴被告辛○○與余炎錦要其友
    人即夜市負責人為其等收款，友人因害怕，雖心理不願意，
    仍自掏腰包交付，表示是替被告辛○○等人去向攤販們收的
    ，前後2次分別交付1萬元、2萬元云云（見他681卷第32至34
    頁）。然此部分事實除秘密證人單方面指訴外，別無其他事
    證可佐，而被告辛○○又始終否認犯行，是此部分事實即屬
    無可證明。檢察官認此部分指訴與前述有罪部分為連續犯裁
    判上一罪關係，是不另為無罪之諭知。
八、被告甲○○經合法傳喚，無正當理由不到庭，爰不待其陳述
    逕行判決。
據上論斷，應依刑事訴訟法第368條、第371條，第299條第1項前
段、組織犯罪防制條例第3條第1項後段、第3項前段、第5條、刑
法第2條第1項、第11條前段、第346條第1項、修正前刑法第28條
、第56條、第55 條、第47條、罰金罰鍰提高標準條例第1條前段
、修正前罰金罰鍰提高標準條例第2 條，現行法規所定貨幣單位
折算新臺幣條例第2條，中華民國九十六年罪犯減刑條例第2條第
1項第3款、第7條，判決如主文。
本案經檢察官邱美育到庭執行職務。
中    華    民    國    98    年    6     月    4     日
                  刑事第十九庭審判長法  官  黃金富
                                    法  官  吳  燦
                                    法  官  魏新國
以上正本證明與原本無異。
如不服本判決，應於收受送達後10日內向本院提出上訴書狀，其
未敘述上訴之理由者並得於提起上訴後10日內向本院補提理由書
（均須按他造當事人之人數附繕本）「切勿逕送上級法院」。
                                     書記官  邵淑津
中    華    民    國    98    年    6     月    5     日
附錄：本案論罪科刑法條全文
中華民國刑法第346條：
意圖為自己或第三人不法之所有，以恐嚇使人將本人或第三人之
物交付者，處6月以上5年以下有期徒刑，得併科1千元以下罰金
。
以前項方法得財產上不法之利益，或使第三人得之者，亦同。前
二項之未遂犯罰之。
組織犯罪防制條例第3條第1項：
發起、主持、操縱或指揮犯罪組織者，處3年以上10年以下有期
徒刑，得併科新台幣1億元以下罰金；參與者，處6月以上5年以
下有期徒刑，得併科新台幣1千萬元以下罰金。
93年6月2日修正前槍砲彈藥刀械管制條例第11條：
未經許可，製造、販賣或運輸第四條第一項第一款所稱其他可發
射金屬或子彈具有殺傷力之各式槍砲者，處五年以上有期徒刑，
併科新臺幣一千萬元以下罰金。
未經許可，轉讓、出租或出借前項所列槍砲者，處三年以上十
年以下有期徒刑，併科新臺幣七百萬元以下罰金。
意圖供自己或他人犯罪之用，而犯前二項之罪者，處無期徒刑
或七年以上有期徒刑，併科新臺幣一千萬元以下罰金。
未經許可，持有、寄藏或意圖販賣而陳列第一項所列槍砲者，
處一年以上七年以下有期徒刑，併科新臺幣七百萬元以下罰金。
第一項至第三項之未遂犯罰之。
槍砲彈藥刀械管制條例第12條：
未經許可，製造、販賣或運輸子彈者，處一年以上七年以下有期
徒刑，併科新台幣五百萬元以下罰金。
未經許可，轉讓、出租或出借子彈者，處六月以上五年以下有期
徒刑，併科新台幣三百萬元以下罰金。
意圖供自己或他人犯罪之用，而犯前二項之罪者，處三年以上十
年以下有期徒刑，併科新台幣七百萬元以下罰金。
未經許可，持有、寄藏或意圖販賣而陳列子彈者，處五年以下有
期徒刑，併科新台幣三百萬元以下罰金。
第一項至第三項之未遂犯罰之。
附表：
┌─────────────────────────────────┐
│92年5月28日19時20分（見偵2770卷(一)第24頁）                       │
├─────────────────────────────────┤
│      劉民山：兄弟，你在那裏？                                    │
│      丁○○：我在上面啊！                                        │
│      劉民山：兄弟，你可能要待命。                                │
│      丁○○：ＯＫ！                                              │
├─────────────────────────────────┤
│92年5月28日19時25分（見偵2770卷(一)第24頁）                       │
├─────────────────────────────────┤
│      廖鏡泉：在店裏，等你儘快！                                  │
│      丁○○：我現在馬上。                                        │
├─────────────────────────────────┤
│92年5月28日19時35分（見偵2770卷(一)第24頁）                       │
├─────────────────────────────────┤
│      丁○○：你那有幾個人？                                      │
│      劉民山：1個。                                               │
│      丁○○：小斌（誤載為小彬）他們呢？                          │
│      劉民山：出去了。                                            │
│      丁○○：現在到天琴standby。                                 │
│      劉民山：ＯＫ！                                              │
├─────────────────────────────────┤
│92年5月28日20時6分（見偵2770卷(一)第1頁）                         │
├─────────────────────────────────┤
│      乙○○：我要到了。                                          │
│      周超雲：到了你看現場怎樣再跟我說。                          │
├─────────────────────────────────┤
│92年5月28日20時10分（見偵2770卷(一)第25頁）                       │
├─────────────────────────────────┤
│      劉民山：你在哪？                                            │
│      乙○○：我現在在大門口，紅綠燈這邊，我坐阿興的車子，看到紅綠│
│              燈不要超過右轉。                                    │
│      劉民山：就往忠信方向，我已經進來高架這邊。                  │
│      乙○○：進去一下，2、3間房子就到了，你進去有看到1個空地。   │
│      劉民山：我就在空地上面。                                    │
│      乙○○：你就在那邊等就好。                                  │
├─────────────────────────────────┤
│92年5月28日20時19分（見偵2770卷(一)第1頁）                        │
├─────────────────────────────────┤
│      乙○○：董仔，出事了！                                      │
│      周超雲：回來再講。                                          │
├─────────────────────────────────┤
│92年5月28日20時19分（見偵2770卷(一)第25頁）                       │
├─────────────────────────────────┤
│      丁○○：在那？                                              │
│      余炎錦：現場轉角7-11這裏。                                  │
│      丁○○：現在是嗎？                                          │
│      余炎錦：右轉那邊。                                          │
│      丁○○：好，我過去。                                        │
├─────────────────────────────────┤
│92年5月28日20時20分（見偵2770卷(一)第25頁）                       │
├─────────────────────────────────┤
│      丁○○：你們有沒有車子好走？                                │
│      余炎錦：沒有。                                              │
│      丁○○：幾個人？                                            │
│      余炎錦：我跟咖啡。                                          │
├─────────────────────────────────┤
│92年5月28日20時22分（見偵2770卷(一)第25頁）                       │
├─────────────────────────────────┤
│      丁○○：在那？                                              │
│      乙○○：工業區大門口，我手被弄到。                          │
│      丁○○：傷口有沒有很大？                                    │
│      呂任理：現在不會動。                                        │
│      丁○○：馬上過去。                                          │
├─────────────────────────────────┤
│92年5月28日20時28分（見偵2770卷(一)第1頁）                        │
├─────────────────────────────────┤
│      周超雲：現在人在那裏？                                      │
│      余炎錦：要去陳萬輝那裏。                                    │
│      周超雲：有要緊嗎？                                          │
│      余炎錦：我比較沒有關係，我頭上一個洞，小呂（載為小李，指呂理│
│              任）手受傷。                                        │
│      周超雲：我等一下到那兒。                                    │
├─────────────────────────────────┤
│92年5月28日20時50分（見偵2770卷(一)第25頁）                       │
├─────────────────────────────────┤
│      甲○○：我咖啡，你現在在那？                                │
│      丁○○：我回去準備叫小強等一下，他會傳他的車子出來。        │
│      甲○○：等一下，董仔（指周超雲）跟你說。                    │
│      周超雲：人在那？                                            │
│      丁○○：我回來這邊傳一下，我弄好馬上下來。                  │
│      周超雲：等一下馬上過去討回來，這邊我叫他們查。              │
├─────────────────────────────────┤
│92年5月28日20時51分（見偵2770卷(一)第26頁）                       │
├─────────────────────────────────┤
│      丁○○：你現在去天琴（誤載為天晴），周哥有叫人傳了，咖啡也在│
│              那邊。                                              │
│      劉民山：阿興受傷在東元（誤載為東園，指東元醫院）。          │
│      丁○○：現在就馬上要傳那個。                                │
│      劉民山：再幹！                                              │
│      丁○○：對！                                                │
├─────────────────────────────────┤
│92年5月28日20時53分（見偵2770卷(一)第26頁）                       │
├─────────────────────────────────┤
│      劉民山：你現在要回來嗎？                                    │
│      丁○○：我要回去準備東西。                                  │
│      劉民山：那現在誰在天琴（誤載為天晴）？                      │
│      丁○○：剛剛周哥打給我，他問我怎樣，他有叫人傳東西，去天琴（│
│              誤載為天晴）等。                                    │
├─────────────────────────────────┤
│92年5月28日21時3分（見偵2770卷(一)第26頁）                        │
├─────────────────────────────────┤
│      丁○○：你現在在哪裡？                                      │
│      某男：東元（誤載為東園），阿興現在在做電腦斷層。            │
│      丁○○：他弄到哪裡？                                        │
│      某男：頭3個，手3個還有腳。                                  │
│      丁○○：周哥（指周超雲）說有叫人傳了，等一下再那個戰。      │
├─────────────────────────────────┤
│92年5月28日22時24分（見偵334卷第17頁）                          │
├─────────────────────────────────┤
│      丁○○：你去仁慈看錦哥他受傷。                              │
│      小玄：我沒辦法我在萊爾富。                                  │
│      丁○○：我叫人去載你。                                      │
├─────────────────────────────────┤
│92年5月28日某時（見偵334卷第17頁）                              │
├─────────────────────────────────┤
│      劉民山：我車子被敲到車子不能用，阿興被帶回去問筆錄。        │
│      丁○○：那現在呢？                                          │
│      劉民山：那你就不要出門。                                    │
├─────────────────────────────────┤
│92年5月28日23時16分（見偵2770卷(一)第1頁）                        │
├─────────────────────────────────┤
│      周超雲：你有去醫院嗎？                                      │
│      余炎錦：沒有。                                              │
│      周超雲：身上有夠用嗎？                                      │
│      余炎錦：有。                                                │
│      周超雲：小呂（載為小李，指乙○○）那可能沒有。              │
│      余炎錦：沒有。                                              │
│      周超雲：他還在醫院？                                        │
│      余炎錦：對！                                                │
│      周超雲：我等一下過去，拿一些給他。                          │
├─────────────────────────────────┤
│92年5月28日23時49分（見偵2770卷(一)第26頁）                       │
├─────────────────────────────────┤
│      丁○○：你哪裡受傷？                                        │
│      余炎錦：頭跟背。                                            │
│      丁○○：筆錄你有沒有跟阿文套？                              │
│      余炎錦：沒有。我有請小胖講，小胖說那個女孩子說阿興拿的，阿興│
│              說他被壓到。                                        │
│      丁○○：對方受傷的。                                        │
│      余炎錦：不知道。                                            │
│      丁○○：聽說有1個進醫院。                                   │
│      余炎錦：歐巴桑。                                            │
│      丁○○：跟誰？                                              │
│      余炎錦：我不知道誰流彈傷到歐巴桑。                          │
│      丁○○：那就不好講。                                        │
│      余炎錦：我的電話不要講這些。                                │
│      丁○○：那現在3組處理，你叫國楨把他載回來，我再跟他算，都是 │
│        小斌（誤載為小兵）他弄的子沒有1個可以用。                 │
├─────────────────────────────────┤
│92年6月4日16時9分許（見他681證物卷2第4頁）                      │
├─────────────────────────────────┤
│      周超雲：怕你過去講話沒他那麼厲害，他現在要過來湖口找你是嗎？│
│      余炎錦：約在黃中鉞的店裏。                                  │
│      周超雲：不然你什麼都不用說，因為怕他們搶要先做筆錄，你經過的│
│              內容什麼他們都知道，你可以說去到那欠人家錢，又受傷，│
│              又沒處理，這事情沒這樣結束，昨天我跟義江（指田義江）│
│              通電話，我叫義江跟他轉達，那個姓黃的說欠的錢，這兩天│
│              會處理，我叫義江跟大頭文去研究一下，包括傷害一起處理│
│              ，傷害1人1百，我的意思是連務開五百（指五百萬）。    │
│      余炎錦：好，董ㄝ（周超云），你處理就好了。                  │
│      周超雲：你今天去，不要講經過就對，對方不高興的話，跟他說他會│
│              轉達給他們知道。                                    │
├─────────────────────────────────┤
│92年7月8日8時15分許（見他681證物卷2第1頁）                      │
├─────────────────────────────────┤
│      周超雲：年輕的要去三組做筆錄，今天早上很煩。                │
│      某女：筆錄不會講嗎？                                        │
│      周超雲：是講好了，只是很不願意這樣。                        │
├─────────────────────────────────┤
│92年7月8日8時56分許（見他681證物卷2第1頁）                      │
├─────────────────────────────────┤
│      周超雲：炎錦，小呂沒跟你聯絡？                              │
│      余炎錦：今天臨時要做。                                      │
│      周超雲：對。                                                │
│      余炎錦：少年的不是要聯絡？                                  │
│      周超雲：對我昨天打電話給小呂就是叫他聯絡。                  │
├─────────────────────────────────┤
│92年7月8日14時6分許（見他681證物卷2第1頁）                      │
├─────────────────────────────────┤
│      余炎錦：董仔那要問宋子銘（誤載宋子明）中獎號碼知道。        │
│      周超雲：都忘記了，他也忘記了。                              │
│      余炎錦：他問阿興，阿興說不知道變成我（即余炎錦）簽中，他說要│
│              問簽牌的號碼。                                      │
│      周超雲：你跟他拖一下，不然你說時間太久忘了，或是私底下問組頭│
│              。                                                  │
│      余炎錦：組頭要3點才到。                                     │
│      周超雲：我看你們人那麼多，要拖到3點，你私底下跟組頭說中獎的 │
│              是你。                                              │
│      余炎錦：好！                                                │
├─────────────────────────────────┤
│92年7月8日15時7分許（見他681證物卷2第7頁）                      │
├─────────────────────────────────┤
│      周超雲：我先回去湖口，等一下鵝爸爸（吳金益）會陪你們，我先籌│
│              一些錢，等一下小李（乙○○）交保，叫他們要有耐心，慢│
│              慢寫，不會有什麼情況啦！                            │
│      余炎錦：喔！好。                                            │
├─────────────────────────────────┤
│92年7月8日17時7分許（見他681證物卷2第7頁）                      │
├─────────────────────────────────┤
│      周超雲：阿錦（余炎錦），還沒好啊！                          │
│      余炎錦：我做好了。                                          │
│      周超雲：還有幾個人還沒寫。                                  │
│      余炎錦：剩小李（乙○○）啦！                                │
│      周超雲：要等小李做完才會過，鵝爸爸（吳金益）有去嗎？        │
│      余炎錦：來一下就走了，小李那個會函送嗎？                    │
│      周超雲：我早上和他們聊了一下，可能要送到法院或地檢署，沒關係│
│              啦！我錢籌好了啦！這樣子也是交保而已啦！            │
│      余炎錦：對啦！要讓他交保啦！                                │
│      周超雲：好啦！我等一下會過去。                              │
│      余炎錦：好。                                                │
│      周超雲：你們做差不多的時候打電話給我。                      │
│      余炎錦：差不多再1個多小時吧！                               │
│      周超雲：好！我再過去。                                      │
├─────────────────────────────────┤
│92年9月19日17時29分許（見他681證物卷2第39頁）                   │
├─────────────────────────────────┤
│      某男：六合彩簽中開槍的事情，改天要帶朋友給你認識。          │
│      余炎錦：會跟周哥講。                                        │
├─────────────────────────────────┤
│92年6月21日20時49分17秒（見原審卷(二)第113頁）                    │
├─────────────────────────────────┤
│    劉民山：喂。                                                  │
│    Ａ  男：喂，山哥，我小平啦！                                  │
│    劉民山：在哪裡？                                              │
│    Ａ  男：我現在在、這、你這邊附近，在那個、達升橋下面這邊。    │
│    劉民山：耶…，你、忙你的，哦。                                │
│    Ａ  男：沒有、那個、阿阿男說有沒有、那個、對方是之前押他那個啦│
│            ！                                                    │
│    劉民山：什麼對方啦，對方是誰啦！                              │
│    Ａ  男：你等一下啊！                                          │
│    己○○：喂，山哥哦！                                          │
│    劉民山：嘿。                                                  │
│    己○○：對方是之前押我那1個啦！                               │
│    劉民山：你說什麼對方是誰啦，現在對方是怎樣啦！                │
│    己○○：竹太的，就是跟小鬼吵架（臺語）這樣啊！                │
│    劉民山：不是，你現在是怎樣，現在是吵架是嗎？                  │
│    己○○：對啊，跟、跟我們、跟我們這邊小鬼吵架（臺語）啊！      │
│    劉民山：在哪裡？                                              │
│    己○○：現在在那個「全民開撞」啊！                            │
│    劉民山：嗯？                                                  │
│    己○○：現在在「全民開撞」啊，然後，有人說他們是小許那邊的人。│
│    劉民山：不是啦，你、你們現在是吵架還是怎樣啦！                │
│    己○○：有。                                                  │
│    劉民山：…（聽不清楚）回來了是嗎？                            │
│    己○○：啊、回來了。                                          │
│    劉民山：我剛醒來而已，你那、狀況給我了解啦！                  │
│    己○○：沒有，像那…（聽不清楚）有跟我說那、山哥剛、剛醒來哦！│
│    劉民山：對啊、嘿啊，現在是怎樣，你現在在哪裡？                │
│    己○○：我的小鬼跟那個啊、小許他那個小鬼吵架（臺語）啊！      │
│    劉民山：那吵就吵（臺語）啦，怎樣？                            │
│    己○○：然後，對方那個小鬼有沒有。                            │
│    劉民山：嗯。                                                  │
│    己○○：是之前跟竹太在一起，押我那個小鬼。                    │
│    劉民山：嗯啊，現在要怎樣？                                    │
│    己○○：現在要找他們啊！                                      │
│    劉民山：好啊，我們吵架就吵架，沒關係的…。                    │
│    己○○：…（雜訊）。                                          │
│    劉民山：嘿。                                                  │
│    己○○：那、那、等一下就過去弄哦！                            │
│    劉民山：等一下？                                              │
│    己○○：等一下過去「全民開撞」弄哦！                          │
│    劉民山：喂，我聽不到你講話。                                  │
│    己○○：沒有，我說，我直接過去「全民開撞」弄。                │
│    劉民山：啊？                                                  │
│    己○○：因為，對方在「全民開撞」裡面啊。                      │
│    劉民山：哦，那你就去處理嘛。                                  │
│    己○○：要直接弄還是怎樣？                                    │
│    劉民山：就弄啊，雞巴毛，不、不用怕他們啦！                    │
│    己○○：好。                                                  │
│    劉民山：嗯。                                                  │
│    己○○：好，山哥再見！                                        │
├─────────────────────────────────┤
│92年6月21日20時57分59秒（見原審卷(二)第115頁）                    │
├─────────────────────────────────┤
│    劉民山：喂，你好。                                            │
│    己○○：喂，山哥哦！                                          │
│    劉民山：嘿。                                                  │
│    己○○：那、現在對方一堆人啦！                                │
│    劉民山：不是，你們現在在哪裡嘛？                              │
│    己○○：我現在在那個…（聽不清楚）樓下。                      │
│    劉民山：哦，好。                                              │
│    己○○：對。                                                  │
│    劉民山：有、有、有受傷嗎？                                    │
│    己○○：好像有幾個被弄到。                                    │
│    劉民山：誰被弄到。                                            │
│    己○○：自己弟弟。                                            │
│    劉民山：你在我樓下？                                          │
│    己○○：對。                                                  │
│    劉民山：哪邊樓下？                                            │
│    己○○：田家莊。                                              │
│    劉民山：好，你、你們繞一下哦，5分鐘我下去。                   │
│    己○○：好。                                                  │
├─────────────────────────────────┤
│92年6月21日21時4分38秒（見原審卷(二)第117頁）                     │
├─────────────────────────────────┤
│    劉民山：喂。                                                  │
│    廖境泉：阿山，火車站那裡。                                    │
│    劉民山：啊？                                                  │
│    廖境泉：火車站的全民啦！                                      │
│    劉民山：全民是什麼東西啊？                                    │
│    廖境泉：我馬上就到，我弟弟那裡，我弟弟給人家打。              │
│    劉民山：誰給人家打？                                          │
│    廖境泉：啊？                                                  │
│    劉民山：你說是誰啊？                                          │
│    廖境泉：我弟弟啊？                                            │
│    劉民山：全民在哪裡？                                          │
│    廖境泉：在車站。                                              │
│    劉民山：在車站哪裡？                                          │
│    廖境泉：在車站哪一間呢？                                      │
│    劉民山：我不知道呢？                                          │
│    廖鏡泉：在車站那裡有一個停車場，停車場旁邊。                  │
│    劉民山：是姓楊那裡嗎？                                        │
│    廖鏡泉：啊？                                                  │
│    劉民山：哪裡啊？                                              │
│    廖鏡泉：我走過去了，火車站，你在那裡等。                      │
├─────────────────────────────────┤
│92年6月21日21時9分13秒（見原審卷(二)第118頁）                     │
├─────────────────────────────────┤
│    丁○○：喂。                                                  │
│    劉民山：耶，他們弄到了啦！                                    │
│    丁○○：怎樣了？                                              │
│    劉民山：全部都被弄到了，嘿啊。                                │
│    丁○○：誰、誰被弄到？                                        │
│    劉民山：就、這邊的人啊、嘿啊。                                │
│    丁○○：我們這邊的人？                                        │
│    劉民山：嗯。                                                  │
│    丁○○：…（聽不清楚）。                                      │
│    劉民山：我不知道是誰啊，雞巴，出去都、幾乎、小鬼叫我等一下啦！│
│    丁○○：誰叫你等一下？                                        │
│    劉民山：…（聽不清楚）                                        │
│    丁○○：東西沒帶？                                            │
│    劉民山：我、我回去拿咩。                                      │
│    丁○○：啊現在，你跟錦哥講一聲沒有？                          │
│    劉民山：還沒啊，就已經弄到啦！                                │
│    丁○○：那現在，人都跑掉了？                                  │
│    劉民山：怎樣，他們已經弄了嘛，連阿葉的小孩都被弄到了。        │
│    丁○○：有弄的、很嚴重嗎？                                    │
│    劉民山：就被人家弄到咩。                                      │
│    丁○○：他現在…。                                            │
│    劉民山：他們人比較多咩。                                      │
│    丁○○：他們人、現在小美人呢、現在人呢？                      │
│    劉民山：都在湖口、湖口那個火車站旁邊。                        │
│    丁○○：…（聽不清楚）                                        │
│    劉民山：對啊，嘿啊、我們、這邊、就跑掉啦！                    │
│    丁○○：嗯。                                                  │
│    劉民山：等一下回去拿東西啦！                                  │
│    丁○○：ㄟ…，你跟錦哥、我、我打給他好了啦！                  │
│    劉民山：ＯＫ！                                                │
│    丁○○：可、可是你、你、你看哪裡碰頭啊。                      │
│    劉民山：啊？                                                  │
│    丁○○：你哪裡、看哪裡跟他碰頭，看要怎樣。                    │
│    劉民山：哦、不是，我們先處理下來，雞巴。                      │
│    丁○○：…（聽不清楚）。                                      │
│    劉民山：啊？                                                  │
│    丁○○：人、很嚴重嗎？                                        │
│    劉民山：沒有啦、就、被打啊，被圍咩。                          │
│    丁○○：沒關係啦，那個、…（聽不清楚），現在準備、弄好了沒有，│
│    …（雜訊），我先打給…（聽不清楚）。                          │
│    劉民山：好、好。                                              │
├─────────────────────────────────┤
│92年6月21日21時12分31秒（見原審卷(二)第120頁）                    │
├─────────────────────────────────┤
│    廖鏡泉：喂。                                                  │
│    劉民山：喂，在哪裡？                                          │
│    廖鏡泉：在這、北埔在這裡。                                    │
│    劉民山：啊？                                                  │
│    廖鏡泉：北埔在這裡。                                          │
│    劉民山：…（聽不清楚）在那裡？                                │
│    廖鏡泉：嗯。                                                  │
│    劉民山：這麼屌（客語）。                                      │
│    廖鏡泉：我告訴你啦（客語），那小馬呢？…（聽不清楚）。        │
├─────────────────────────────────┤
│92年6月21日21時11分36秒（見原審卷(二)第120頁）                    │
├─────────────────────────────────┤
│    丁○○：喂。                                                  │
│    余炎錦：嗯。                                                  │
│    丁○○：在那裡？                                              │
│    余炎錦：…（聽不清楚）                                        │
│    丁○○：我要跟你講一件事情嘿。                                │
│    余炎錦：什麼事？                                              │
│    丁○○：你可能要召集一下人，那個什麼、ㄟ、那個、ㄟ、小許他、他│
│            們的人。                                              │
│    余炎錦：嗯。                                                  │
│    丁○○：就是、就是，我不知道是誰。                            │
│    余炎錦：我等一下打給你，我打給你再講。                        │
│    丁○○：ＯＫ！ＯＫ！                                          │
│    余炎錦：嗯。                                                  │
├─────────────────────────────────┤
│92年6月21日21時12分20秒（見原審卷(二)第121頁）                    │
├─────────────────────────────────┤
│    丁○○：喂。                                                  │
│    余炎錦：怎樣？                                                │
│    丁○○：就是、小許、小許他們的、那小鬼有沒有。                │
│    余炎錦：嗯。                                                  │
│    丁○○：弄到就對了啦！                                        │
│    余炎錦：弄到誰？                                              │
│    丁○○：弄到、現在不知道誰、我們不知道誰可、可以處理的。      │
│    余炎錦：啊？                                                  │
│    丁○○：我們的人啦，…（聽不清楚）啊小彬他們去、過去的，啊你看│
│            怎樣去、去、跟他、跟他那個，你打電話給阿山好了。      │
│    余炎錦：打給誰啊？                                            │
│    丁○○：阿山啦。                                              │
│    余炎錦：哦好。                                                │
│    丁○○：我現在我現在去、傳東西嘛！                            │
│    余炎錦：好、我再、我先處理再說。                              │
│    丁○○：好啦，ＯＫ！好，ＯＫ！                                │
│    余炎錦：喂。                                                  │
├─────────────────────────────────┤
│92年6月21日21時20分33秒（見原審卷(二)第122頁）                    │
├─────────────────────────────────┤
│    丁○○：嗯。                                                  │
│    余炎錦：我跟你講哦，那事情是…                                │
│    丁○○：嗯。                                                  │
│    余炎錦：…（聽不清楚）不是說跟小許的啦。                      │
│    丁○○：嗯。                                                  │
│    余炎錦：是那個小胖那個有沒有蘋果有沒有。                      │
│    丁○○：誰？                                                  │
│    余炎錦：小胖那個蘋果啦！                                      │
│    丁○○：嗯。                                                  │
│    余炎錦：被那小馬他們的人打到。                                │
│    丁○○：被誰啊？                                              │
│    余炎錦：小馬他們的人啦！                                      │
│    丁○○：這樣子，蘋、蘋果被打到。                              │
│    余炎錦：對啊（臺語），阿男有沒有。                            │
│    丁○○：嗯。                                                  │
│    余炎錦：又找回去又、又打到小馬的人啦！                        │
│    丁○○：嗯。                                                  │
│    余炎錦：那小馬現在又找到太極啦！                              │
│    丁○○：嗯。                                                  │
│    余炎錦：那太極又、人又去了，現在警察又到了，就3掛人馬在那裡。 │
│    丁○○：嗯、那現在、那就、那就、我們、我們先退、叫我們的人先不│
│            要過去嘛！                                            │
│    余炎錦：現在還不要過去，現在…（聽不清楚）過去看了，阿佑、剛剛│
│            阿佑打給我嘛！                                        │
│    丁○○：嗯。                                                  │
│    余炎錦：我跟你講完之後阿佑…（聽不清楚）給我嘛。              │
│    丁○○：嗯。                                                  │
│    余炎錦：我才知道這種情形啊，所以我等一下、等一下撤走再說啊！  │
│    丁○○：聽不出來，先講。                                      │
│    余炎錦：再等一下、再等一下看小馬怎麼飛上天我們再怎麼飛（客語）│
│            。                                                    │
│    丁○○：等一下、你、你、你、你、…（聽不清楚），有怎樣、要怎樣│
│            的時候，你再先、事先打給我啊！                        │
│    余炎錦：我知道、我知道、好。                                  │
│    丁○○：嗯，那我、我先不下去了哦！                            │
│    余炎錦：好。                                                  │
│    丁○○：嗯，好，ＯＫ！好，掰。                                │
└─────────────────────────────────┘


司法院資訊處製作；財團法人民間司法改革基金會備份。
